---
title: "Pruebas Método Gauss Seidel"
author: ""
date: ""
#output: html_document
output:
  html_document:
    toc: true
    toc_float: true
---

```{r setup, include=FALSE}
knitr::opts_chunk$set(echo = TRUE)
```

```{r, warning=FALSE, echo=FALSE, message = FALSE}
library(Rlinsolve)
library(matrixcalc)
```
# Pruebas

En esta versión ya se incluye el threshold como un criterio de paro del algoritmo, adicional al parámetro de iteraciones que indican cuándo termina el algoritmo.

Además, se utiliza la misma función que para el método de Jacobi, con un parámetro *str_Metodo* que indica cuál método se ejecutará, Jacobi o Gauss-Seidel. Este documento se limita a la revisión del método de Gauss-Seidel, en otro documento se realizó la revisión del método de Jacobi.

```{r , warning = FALSE, echo=FALSE }
########################## Información general ##########################
# Los métodos de Jacobi y Gauss_Seidel, permiten resolver
# sistemas de ecuaciones del tipo Ax=b.
# Esto se logra mediante un proceso iterativo.
# El proceso va a iterar hasta que la diferencia entre el vector de resultados
# de la iteración actual y el vector de resultados de la iteración anterior,
# sea menor a un threshold dado o que se alcance el tope de iteraciones.

# Instalación de librerías y paqueterías auxiliares
if(!require(pracma)){
    install.packages('pracma', repos = "http://cran.us.r-project.org")
}
library('pracma')

########################## Declaración de funciones ##########################

funcEsVectorValido <- function(mtrx, vct){

  # El vector b, debe tener la misma cantidad de filas que la matriz
  bool_VectorValido = FALSE
  if (nrow(mtrx) == length(vct)){
    bool_VectorValido = TRUE
  }

  bool_VectorValido

}

# Valida que sea cuadrada la matriz
funcEsMatrizCuadrada <- function(mtrx){

  # Si el número de filas es igual al número de columnas, es una matriz cuadrada
  if (nrow(mtrx)==ncol(mtrx)){
    bool_Valida <- TRUE
  }
  else{
    bool_Valida <- FALSE
  }

  bool_Valida

}

 # Busca algún cero en la diagonal principal
funcHayCeroEnDiagonal <- function(mtrx){

  bool_HayCero <- FALSE
  nbr_Filas <- nrow(mtrx)
  nbr_Cols <- ncol(mtrx)

  for (i in 1:nbr_Filas){
    for (j in 1:nbr_Cols){
      if ((i==j) && (mtrx[i,j]==0)){
        bool_HayCero <- TRUE
      }
    }
  }

  bool_HayCero

}

# Función que obtiene cada componente del vector
funcObtenerComponente <- function(i, n, mtrx_A, vct_X, vct_B){

  # Variable en la cual acumularemos el resutlado de la sumatoria
  nbr_Sumatoria = 0
  nbr_Final = 0

  # Variables con los términos agrupados de los elementos de la fórmula
  nbr_Termino1 = 0
  nbr_Termino2 = 0

  # Sumatoria de j a n para toda j != i
  for (j in 1:n){
    if (j != i ){

      # Operación de la sumatoria
      nbr_Termino1 = (-(mtrx_A[i,j] * vct_X[j]) / (mtrx_A[i,i]))

      # Acumulamos los valores
      nbr_Sumatoria = nbr_Sumatoria + nbr_Termino1

    }
  }

  # Terminada la sumatoria, se prepara un término extra
  nbr_Termino2 = (vct_B[i] / mtrx_A[i,i])

  # El resultado final, es lo acumulado de la sumatoria más el otro término
  nbr_Final = nbr_Sumatoria + nbr_Termino2

  # Regresamos el resultado
  nbr_Final

}

# Función que obtiene la aproximación de las iteraciones
funcObtenerVctRslt <- function(nbr_MaxIteraciones, n, mtrx_A, vct_B, vct_X0, nbr_Threshold, str_Metodo){

  # Inicializamos los vectores de control
  vct_X_Act <- vct_X0
  vct_X_Ant <- vct_X0

  # Los siguientes prints son para debuguear, más adelante se eliminarán
  print(paste0('Iteracion ', 0))
  print(vct_X_Act)

  # Máximo número de iteraciones
  for (it in 1:nbr_MaxIteraciones){

    print(paste0('Iteracion ', it))

    # Iteraciones para obtener cada componente del vector de resultados
    for (i in 1:n){

      # Si se pidió usar el método Jacobi
      if (str_Metodo=='J'){
        vct_X_Act[i]=funcObtenerComponente(i, n, mtrx_A, vct_X_Ant, vct_B)
      }

      # Si se pidió usar el método Gauss-Seidel
      if (str_Metodo=='GS'){
        vct_X_Act[i]=funcObtenerComponente(i, n, mtrx_A, vct_X_Act, vct_B)
      }

    }

    print(vct_X_Act)

    nbr_Numerador <- Norm(vct_X_Act - vct_X_Ant, p = Inf)
    nbr_Denominador <- Norm(vct_X_Act, p = Inf)

    print(paste0('nbr_Numerador: ', nbr_Numerador))
    print(paste0('nbr_Denominador: ', nbr_Denominador))

    nbr_Diff <-  nbr_Numerador / nbr_Denominador
    print(paste0('nbr_Diff: ',nbr_Diff))

    # Si se llega a una diferencia menor al threshold indicado, salimos del for
    if (nbr_Diff<nbr_Threshold){
      print('Se alcanza el threshold')
      break
    }

    # El vector resultado (k), lo usamos como vector anterior (k-1) para la sigueinte
    # iteraación
    vct_X_Ant <- vct_X_Act

  }

  if (it==nbr_MaxIteraciones){
    print('Se llega al tope de iteraciones')
  }

  # Devolvemos el último vector calculado
  vct_X_Act

}

funcInterCambiarFilasVct <- function(vctOrigen, nbr_FilaOrigen, nbr_FilaDestino){

  # Se guarda el valor destino
  nbr_ValorTmp <- vctOrigen[nbr_FilaDestino]

  # Se pone el valor origen hacia el valor destino
  vctOrigen[nbr_FilaDestino] <- vctOrigen[nbr_FilaOrigen]

  # Se recupera el valor destino original, y se pone en valor origen
  vctOrigen[nbr_FilaOrigen] <- nbr_ValorTmp

  # Se regresa el valor
  vctOrigen

}

funcInterCambiarFilasMtrx <- function(mtrx, nbr_FilaOrigen, nbr_FilaDestino, nbr_Cols){

  # Se guarda el valor destino
  vct_FilaTmp <- mtrx[nbr_FilaDestino,1:nbr_Cols]

  # Se pone el valor origen hacia el valor destino
  mtrx[nbr_FilaDestino,1:nbr_Cols] <- mtrx[nbr_FilaOrigen,1:nbr_Cols]

  # Se recupera el valor destino original, y se pone en valor origen
  mtrx[nbr_FilaOrigen,1:nbr_Cols] <- vct_FilaTmp

  # Se regresa el valor
  mtrx

}

funcOrdenarEcuaciones <- function(mtrx_A, vct_B){

  # Variables que se usan dentro de la funcion
  nbr_Filas <- nrow(mtrx_A)
  nbr_Cols <- ncol(mtrx_A)

  # Se barren todas las columnas (iterador j)
  for (j in 1:nbr_Cols){
    # print('Inicia iteracion')

    # Se saca el vector-columna que se usará esta iteración
    vct_Col = mtrx_A[1:nbr_Cols,j]

    # Mostramos el vector-columna con el que trabajaremos
    # print(vct_Col)

    # Se obtiene la norma infinita del vector-columna
    nbr_Norm = Norm(vct_Col, p = Inf)
    # print(nbr_Norm)

    # Se pregunta si el valor es único en el vector-columna
    vct_OrdDesc <- sort(vct_Col, decreasing = TRUE)
    # print(vct_OrdDesc)

    # Si sí es único:
    if (vct_OrdDesc[1] != vct_OrdDesc[2]){
      #print('Es unico')

      # Se obtiene el índice donde está ese valor
      nbr_Index <- match(nbr_Norm,vct_Col)
      # print(nbr_Index)

      # Si el índice es un NA
      if (is.na(nbr_Index)==TRUE){

        # Multiplicamos el valor de la norma infinito por -1
        nbr_Index <- match(nbr_Norm * -1,vct_Col)

      }

      # Para realizar el intercambio de filas, nuestra
      # fila origen será: nbr_Index, y la fila destino: j
      mtrx_A <- funcInterCambiarFilasMtrx(mtrx_A, nbr_Index, j, nbr_Cols)
      vct_B <- funcInterCambiarFilasVct(vct_B, nbr_Index, j)

      # print(mtrx_A)

    } else { # Si no es único:
      #print('Hay empate')

      vct_Bool1 <- (vct_Col==nbr_Norm)

      mtrx_Tmp <- mtrx_A[vct_Bool1,1:nbr_Cols]
      #print(mtrx_Tmp)

      # Barremos el resto de las columans para el desempate
      for (jj in (j+1):nbr_Cols){

        vct_ColDesempate <- mtrx_Tmp[,jj]
        # print(paste0('vct_ColDesempate: ', vct_ColDesempate))

        # Buscaremos el valor mínimo de la siguiente columna
        vct_OrdAsc <- sort(vct_ColDesempate)
        # print(vct_OrdAsc)

        # Si el  mínimo es único:
        if (vct_OrdAsc[1] != vct_OrdAsc[2]){

          # print('es unico')
          # Generamos el vector que nos ayudará a obtener las filas a desempatar
          vct_Bool2 <- (vct_ColDesempate == vct_OrdAsc[1])
          # print(vct_Bool2)

          vct_FilaDesempate <- mtrx_Tmp[vct_Bool2]

          # Ya que se tiene la fila mínima del empate, se obtiene su indice
          # en la matriz_A
          vct_Bool3 <- rowSums(mtrx_A == vct_FilaDesempate[col(mtrx_A)]) == ncol(mtrx_A)
          nbr_Index <- match(TRUE,vct_Bool3)

          # Para realizar el intercambio de filas, nuestra
          # fila origen será: nbr_Index, y la fila destino: j
          mtrx_A <- funcInterCambiarFilasMtrx(mtrx_A, nbr_Index, j, nbr_Cols)
          vct_B <- funcInterCambiarFilasVct(vct_B, nbr_Index, j)

          #print(mtrx_A)
          break

        }

      }

    }

  }

  # Regresamos en una lista, la matriz y vector ordenados
  list(matriz=mtrx_A,vector=vct_B)

}

funcResolverSE <- function(mtrx_A, vct_B, vct_X0, nbr_MaxIteraciones, nbr_Threshold, str_Metodo){

  if (str_Metodo == 'J' || str_Metodo == 'GS'){

    if (str_Metodo=='J'){
      print('Solucion mediante metodo de Jacobi')
    }
    if (str_Metodo=='GS'){
      print('Solucion mediante metodo de Gauss-Seidel')
    }

    print('Matriz A:')
    print(mtrx_A)

    print('Vector b:')
    print(vct_B)

    # Se aplican las validaciones de manera anidada
    if (funcEsVectorValido(mtrx_A, vct_B)){

      if (funcEsVectorValido(mtrx_A, vct_X0)){

        if (funcEsMatrizCuadrada(mtrx_A) == TRUE){

          # Obtenemos la n de la matriz
          n <- nrow(mtrx_A)

          if (funcHayCeroEnDiagonal(mtrx_A) == FALSE){

            # Se manda a llamar la función que obtendrá la aproximación
            vct_XRslt <- funcObtenerVctRslt(nbr_MaxIteraciones, n, mtrx_A, vct_B, vct_X0, nbr_Threshold, str_Metodo)

            # Se imprime el resultado
            print('Resultado final: ')
            print(vct_XRslt)

          } else {
            print('La matriz tiene algun cero en la diagonal, comienza ordenamiento')

            lt_Obj <- funcOrdenarEcuaciones(mtrx_A, vct_B)
            mtrx_A <- lt_Obj$matriz
            vct_B <- lt_Obj$vector

            print('Matriz ordenada:')
            print(mtrx_A)

            print('Vector ordenado:')
            print(vct_B)

            if (funcHayCeroEnDiagonal(mtrx_A) == FALSE){

              # Se manda a llamar la función que obtendrá la aproximación
              vct_XRslt <- funcObtenerVctRslt(nbr_MaxIteraciones, n, mtrx_A, vct_B, vct_X0, nbr_Threshold, str_Metodo)

              # Se imprime el resultado
              print('Resultado final: ')
              print(vct_XRslt)

            } else {
              print('Pese al reordenamiento, aun hay ceros en la diagonal')
            }

          }

        } else {
            print('La matriz no cumple con ser de dimensiones nxn')
        }
      } else {
        print('El vector de aproximaciones no es de las dimensiones esperadas')
      }
    } else {
      print('El vector de resultados no es de las dimensiones esperadas')
    }

  }else{
    print('El metodo especificado no es valido, se espera "GS" para Gauss-Seidel o "J" para Jacobi')
  }
}


```



## Prueba con Ejemplo de Clase

La primera prueba es con la matriz ejemplo que se muestra en la nota de métodos iterativos [Jacobi y Gauss-Seidel](https://github.com/ITAM-DS/analisis-numerico-computo-cientifico/blob/master/temas/III.computo_matricial/3.3.e.Jacobi_Gauss-Seidel.ipynb) de nuestra materia de Métodos Numéricos y Optimización (aunque con la primera y última fila intercambiadas, para validar el reordenamiento cuando hay ceros en la diagonal).


```{r, echo=FALSE }
str_Metodo <- 'GS'
# Ejemplo notas de Erick (en desorden)
mtrx_A <- matrix(c( 0,3,-1,8,
                   -1,11,-1,3,
                    2,-1,10,-1,
                    10,-1,2,0),
                 byrow = TRUE,
                 nrow=4,
                 ncol=4)

vct_B <- c(15, 25, -11, 6)

# Vector de aproximación inicial
vct_X0 <- c(0,0,0,0)

# Máximo número de iteraciones permitido
nbr_MaxIteraciones <- 100

# Threshold que se busca alcanzar
nbr_Threshold <- 10**(-3)

# Método a utilizar
str_Metodo <- 'GS'


print('Matriz A:')
print(mtrx_A)

print('Vector b:')
print(vct_B)

print('Punto inicial:')
print(vct_X0)

print('Máximo número de iteraciones:')
print(nbr_MaxIteraciones)

print('Threshold a alcanzar:')
print(nbr_Threshold)


print('Método a utilizar:')
print(str_Metodo)
```

Ejecutamos el método de Gauss-Seidel:

Para empezar, veamos qué sucede si no especificamos el método como la función lo espera
```{r, echo=TRUE}

funcResolverSE(mtrx_A, vct_B, vct_X0, nbr_MaxIteraciones, nbr_Threshold, 'Gauss-Seidel')
```

Corregimos este parámetro
```{r, echo=TRUE}

funcResolverSE(mtrx_A, vct_B, vct_X0, nbr_MaxIteraciones, nbr_Threshold, str_Metodo)
```

En la quinta iteración se llega al threshold, además la primera y segunda iteración cuadran con lo mostrado en la nota de clase, lo cual indica que el algoritmo programado está realizando el método de forma adecuada.

Adicionalmente, la implementación presentada reordena las ecuaciones para no tener ceros en la diagonal, eligiendo el elemento de máxima magnitud. Con este reordenamiento, obtenemos exactamente la matriz de las notas. 


Intentamos ahora disminuir el threshold, a $10^{-5}$:
```{r, echo=TRUE}

funcResolverSE(mtrx_A, vct_B, vct_X0, nbr_MaxIteraciones, 1*10^-5, str_Metodo)
```
Observemos que esta solución coincide exactamente con la presentada en las notas de clase.

Contrastamos ahora esta solución con un método de Gauss-Seidel ya implementado en la librería ```Rlinsolve```:



```{r, echo=FALSE}
# Necesitamos ordenarla, pues de lo contrario lsolve.gs ya no cuadra
mtrx_A <- matrix(c( 10,-1,2,0,
                    -1,11,-1,3,
                    2,-1,10,-1,
                    0,3,-1,8),
                 byrow = TRUE,
                 nrow=4,
                 ncol=4)

vct_B <- c(6, 25, -11, 15)
```

```{r, warning=FALSE, message = FALSE}
sol.lsolve <- lsolve.gs(mtrx_A, vct_B, xinit = vct_X0, reltol = 1*10^-4,
                        maxiter = nbr_MaxIteraciones, adjsym = FALSE, verbose = TRUE)

sol.lsolve$x
```
Vemos que el resultado coincide con el obtenido por nuestra implementación, usando $10^{-4}$ como la tolerancia en el método ```lsolve.gs```. 

Se llega a este resultado en la iteración número:
```{r echo=F, message=FALSE}
sol.lsolve$iter
```

Notamos que la solución mostrada en las notas de clase también se obtiene a través del método de esta librería con una tolerancia de $10^{-6}$

```{r, warning=FALSE, message = FALSE}
sol.lsolve <- lsolve.gs(mtrx_A, vct_B, xinit = vct_X0, reltol = 1*10^-6,
                        maxiter = nbr_MaxIteraciones, adjsym = FALSE, verbose = TRUE)

sol.lsolve$x
```
Se llega a este resultado en la iteración número:
```{r echo=F, message=FALSE}
sol.lsolve$iter
```
De esta forma verificamos que la implementación es correcta para este ejemplo.


Probamos ahora el método con otra matriz:

```{r, echo=FALSE}
# Matriz A
mtrx_A <- matrix(c(1,0,0,0,
                  0,1,2,1,
                  1,2,0,0,
                  1,1,1,0),
                  nrow=4,
                  ncol=4,
                 byrow = TRUE)

print('Matriz A:')
print(mtrx_A)

print('Vector b:')
print(vct_B)

print('Punto inicial:')
print(vct_X0)

print('Máximo número de iteraciones:')
print(nbr_MaxIteraciones)
```

```{r, echo=FALSE}

funcResolverSE(mtrx_A, vct_B, vct_X0, nbr_MaxIteraciones, nbr_Threshold, str_Metodo)
```

Comparemos el resultado con el obtenido con la librería ```Rlinsolve```. Para ello, debemos usar la matriz ordenada (y el vector ordenado correspondiente):
```{r echo=FALSE}
# Matriz A
mtrx_A_ord <- matrix(c(
                  1,0,0,0,
                  1,2,0,0,
                  1,1,1,0,
                  0,1,2,1
                  ),
                  nrow=4,
                  ncol=4,
                 byrow = TRUE)
vct_B_ord <- c(6, -11, 15, 25)

print('Matriz A reordenada:')
print(mtrx_A_ord)

print('Vector b reordenado:')
print(vct_B_ord)

```


```{r, warning=FALSE, message = FALSE}
sol.lsolve <- lsolve.gs(mtrx_A_ord, vct_B_ord, xinit = vct_X0, reltol = nbr_Threshold,
                        maxiter = nbr_MaxIteraciones, adjsym = FALSE, verbose = TRUE)

sol.lsolve$x
```
Se llega a este resultado en la iteración número:
```{r echo=F, message=FALSE}
sol.lsolve$iter
```
Y vemos que coincide con el resultado obtenido a través del método desarrollado.


## Validaciones de Input

Ahora probamos que realice el resto de validaciones necesarias del método Gauss-Seidel (adicional a los ceros en diagonal verificadas en el ejemplo anterior).

### Matriz de $n \times n$

```{r, echo=FALSE}
# Matriz A
mtrx_A <- matrix(c(1,0,0,0,
                  0,1,2,1,
                  1,2,0,0,
                  1,1,1,0,
                  3,1,1,5),
                  nrow=5,
                  ncol=4,
                 byrow = TRUE)

vct_B <- c(15, 25, -11, 6, 7)

vct_X0 <- c(0,0,0,0,0)

print('Matriz A:')
print(mtrx_A)

print('Vector b:')
print(vct_B)

print('Punto inicial:')
print(vct_X0)

print('Máximo número de iteraciones:')
print(nbr_MaxIteraciones)
```

Al ejecutar el algoritmo se obtiene:

```{r, echo=FALSE}

funcResolverSE(mtrx_A, vct_B, vct_X0, nbr_MaxIteraciones, nbr_Threshold, str_Metodo)
```

Ahora colocamos más columnas que filas en la matriz $A$:

```{r, echo=FALSE}
# Matriz A
mtrx_A <- matrix(c(1,0,0,0,7,
                  0,1,2,1,0,
                  1,2,0,0,1,
                  1,1,1,0,3),
                  nrow=4,
                  ncol=5,
                 byrow = TRUE)

vct_B <- c(15, 25, -11, 6)

vct_X0 <- c(0,0,0,0)

print('Matriz A:')
print(mtrx_A)

print('Vector b:')
print(vct_B)

print('Punto inicial:')
print(vct_X0)

print('Máximo número de iteraciones:')
print(nbr_MaxIteraciones)
```

Al ejecutar el algoritmo se obtiene:

```{r, echo=FALSE}

funcResolverSE(mtrx_A, vct_B, vct_X0, nbr_MaxIteraciones, nbr_Threshold, str_Metodo)
```


### Tamaño del vector $b$

Vector $b$ con menos elementos que el número de filas de $A$:

```{r, echo=FALSE}
# Matriz A
mtrx_A <- matrix(c(0,0,0,7,
                  1,2,1,0,
                  2,0,0,1,
                  1,1,0,3),
                  nrow=4,
                  ncol=4,
                 byrow = TRUE)

vct_B <- c(15, 25, -11)

vct_X0 <- c(0,0,0,0)

print('Matriz A:')
print(mtrx_A)

print('Vector b:')
print(vct_B)

print('Punto inicial:')
print(vct_X0)

print('Máximo número de iteraciones:')
print(nbr_MaxIteraciones)
```

Al ejecutar el algoritmo se obtiene:

```{r, echo=FALSE}
funcResolverSE(mtrx_A, vct_B, vct_X0, nbr_MaxIteraciones, nbr_Threshold, str_Metodo)
```

Dando ahora un vector $b$ con más elementos que el número de filas de la matriz $A$.

```{r, echo=FALSE}
# Matriz A
mtrx_A <- matrix(c(0,0,0,7,
                  1,2,1,0,
                  2,0,0,1,
                  1,1,0,3),
                  nrow=4,
                  ncol=4,
                 byrow = TRUE)

vct_B <- c(15, 25, -11, 4, -8)

vct_X0 <- c(0,0,0,0)

print('Matriz A:')
print(mtrx_A)

print('Vector b:')
print(vct_B)

print('Punto inicial:')
print(vct_X0)

print('Máximo número de iteraciones:')
print(nbr_MaxIteraciones)
```

Al ejecutar el algoritmo se obtiene:

```{r, echo=FALSE}

funcResolverSE(mtrx_A, vct_B, vct_X0, nbr_MaxIteraciones, nbr_Threshold, str_Metodo)
```

Damos ahora matrices en lugar de vectores en $b$:

```{r, echo=FALSE}
# Matriz A
mtrx_A <- matrix(c(0,0,0,7,
                  1,2,1,0,
                  2,0,0,1,
                  1,1,0,3),
                  nrow=4,
                  ncol=4,
                 byrow = TRUE)

vct_B <- matrix(c(1,2,0,7,
                  9,2,6,0,
                  2,5,0,1,
                  1,8,0,3),
                  nrow=4,
                  ncol=4,
                 byrow = TRUE)


vct_X0 <- c(0,0,0,0)

print('Matriz A:')
print(mtrx_A)

print('Vector b:')
print(vct_B)

print('Punto inicial:')
print(vct_X0)

print('Máximo número de iteraciones:')
print(nbr_MaxIteraciones)
```

Al ejecutar el algoritmo se obtiene:

```{r, echo=FALSE}

funcResolverSE(mtrx_A, vct_B, vct_X0, nbr_MaxIteraciones, nbr_Threshold, str_Metodo)
```




### Tamaño del vector de aproximación inicial $x_0$

Vector de aproximación inicial $x_0$ con más elementos que el total de filas de $A$:

```{r, echo=FALSE}
# Matriz A
mtrx_A <- matrix(c(0,0,0,7,
                  1,2,1,0,
                  2,0,0,1,
                  1,1,0,3),
                  nrow=4,
                  ncol=4,
                 byrow = TRUE)

vct_B <- c(15, 25, -11, 4)

vct_X0 <- c(0,0,0,0,0)

print('Matriz A:')
print(mtrx_A)

print('Vector b:')
print(vct_B)

print('Punto inicial:')
print(vct_X0)

print('Máximo número de iteraciones:')
print(nbr_MaxIteraciones)
```

Al ejecutar el algoritmo se obtiene:

```{r, echo=FALSE}

funcResolverSE(mtrx_A, vct_B, vct_X0, nbr_MaxIteraciones, nbr_Threshold, str_Metodo)
```

Vector inicial $x_0$ con menos elementos que el total de filas de la matriz $A$:

```{r, echo=FALSE}
# Matriz A
mtrx_A <- matrix(c(0,0,0,7,
                  1,2,1,0,
                  2,0,0,1,
                  1,1,0,3),
                  nrow=4,
                  ncol=4,
                 byrow = TRUE)

vct_B <- c(15, 25, -11, 4)

vct_X0 <- c(0,0,0)

print('Matriz A:')
print(mtrx_A)

print('Vector b:')
print(vct_B)

print('Punto inicial:')
print(vct_X0)

print('Máximo número de iteraciones:')
print(nbr_MaxIteraciones)
```

Al ejecutar el algoritmo se obtiene:

```{r, echo=FALSE}

funcResolverSE(mtrx_A, vct_B, vct_X0, nbr_MaxIteraciones, nbr_Threshold, str_Metodo)
```



Damos ahora matrices en lugar de vectores en $x_0$:

```{r, echo=FALSE}
# Matriz A
mtrx_A <- matrix(c(0,0,0,7,
                  1,2,1,0,
                  2,0,0,1,
                  1,1,0,3),
                  nrow=4,
                  ncol=4,
                 byrow = TRUE)

vct_B <- c(15, 25, -11, 4)

vct_X0 <- matrix(c(0,0,0,0,
                  0,0,0,0,
                  0,0,0,1,
                  0,0,0,0),
                  nrow=4,
                  ncol=4,
                 byrow = TRUE)

print('Matriz A:')
print(mtrx_A)

print('Vector b:')
print(vct_B)

print('Punto inicial:')
print(vct_X0)

print('Máximo número de iteraciones:')
print(nbr_MaxIteraciones)
```


Al ejecutar el algoritmo se obtiene:

```{r, echo=FALSE}

funcResolverSE(mtrx_A, vct_B, vct_X0, nbr_MaxIteraciones, nbr_Threshold, str_Metodo)
```







## Matrices Dominantes Estrictas en la Diagonal por Renglones

Una [matriz dominante estricta en la diagonal por renglones](https://github.com/ITAM-DS/analisis-numerico-computo-cientifico/blob/master/temas/III.computo_matricial/3.3.e.Jacobi_Gauss-Seidel.ipynb) es aquélla que cumple:

$\mid a_{ij} \mid \gt \sum_{\overset{j=1}{j\neq i}}^n \mid a_{ij} \mid$ para toda $i$, donde $a_{ij}$ es el elemento del renglón $i$ y columna $j$ de $A$.


Realizaremos pruebas con estas matrices, pues como se menciona en [la nota de clase](https://github.com/ITAM-DS/analisis-numerico-computo-cientifico/blob/master/temas/III.computo_matricial/3.3.e.Jacobi_Gauss-Seidel.ipynb), existe un teorema que garantiza la convergencia del método Gauss-Seidel si la matriz A es dominante estricta en la diagonal por renglones.

Probamos con el ejemplo más sencillo de estas matrices, donde $A$ es la matriz identidad:

```{r, echo=F}

mtrx_A <- diag(10)


vct_B <- c(-12,
           -8,
           9,
           -17,
           19,
           20,
           19,
           19,
           29,
           -5)


vct_X0 <- c(0,0,0,0,0,0,0,0,0,0)

nbr_MaxIteraciones <- 100

nbr_Threshold <- 10**(-5)

print('Matriz A:')
print(mtrx_A)

print('Vector b:')
print(vct_B)

print('Punto inicial:')
print(vct_X0)

print('Máximo número de iteraciones:')
print(nbr_MaxIteraciones)

print('Threshold:')
print(nbr_Threshold)

```

Obteniendo como resultado el vector $b$:

```{r, echo_FALSE}

funcResolverSE(mtrx_A, vct_B, vct_X0, nbr_MaxIteraciones, nbr_Threshold, str_Metodo)


```

Probamos ahora una matriz de $10 \times 10$ estrictamente diagonal positiva diferente a la identidad:

```{r, echo=F}

mtrx_A <- matrix(c( 300,19,15,-20,-29,29,-15,-28,-9,-6,
                    -1,-150,-14,0,-7,14,11,-6,6,10,
                    13,3,-310,9,-8,7,-6,8,20,-22,
                    3,-2,-15,260,2,-12,18,-10,-17,25,
                    -23,-29,6,9,320,-4,4,-13,13,8,
                    -4,15,9,12,21,220,-14,1,18,-1,
                    11,-11,8,28,13,27,-330,18,24,13,
                    17,-17,-10,-7,11,22,21,240,12,-21,
                    9,-22,-9,-16,4,-20,28,16,300,17,
                    16,20,13,15,-26,8,24,5,-27,280),
                 byrow = TRUE,
                 nrow=10,
                 ncol=10)

vct_B <- c(-12,
           -8,
           9,
           -17,
           19,
           20,
           19,
           19,
           29,
           -5)


vct_X0 <- c(0,0,0,0,0,0,0,0,0,0)

nbr_MaxIteraciones <- 100

nbr_Threshold <- 10**(-5)

print('Matriz A:')
print(mtrx_A)

print('Vector b:')
print(vct_B)

print('Punto inicial:')
print(vct_X0)

print('Máximo número de iteraciones:')
print(nbr_MaxIteraciones)

print('Threshold:')
print(nbr_Threshold)
```

El algoritmo devuelve:

```{r}
funcResolverSE(mtrx_A, vct_B, vct_X0, nbr_MaxIteraciones, nbr_Threshold, str_Metodo)


```

Se detiene en la iteración 6 al llegar al threshold, pues el método converge.

La función ```lsolve.gs``` devuelve un resultado muy similar, con aproximadamente 6 decimales iguales al resultado de nuestro algoritmo:

```{r, echo=F, message=F}
sol.lsolve <- lsolve.gs(mtrx_A, vct_B, xinit = vct_X0, reltol = nbr_Threshold, 
                            maxiter = 100, adjsym = FALSE, verbose = TRUE)
sol.lsolve$x
```

Mismo que obtiene en la iteración número:
```{r echo=F, message=FALSE}
sol.lsolve$iter
```

De hecho, nuestro algoritmo devuelve el resultado de ```lsolve.gs``` con una tolerancia de $10^{-6}$:
```{r, echo=F, message=F}

sol.lsolve <- lsolve.gs(mtrx_A, vct_B, xinit = vct_X0, reltol = 1e-06, 
                            maxiter = 100, adjsym = FALSE, verbose = TRUE)

sol.lsolve$x
```
Mismo que obtiene en la iteración número:
```{r echo=F, message=FALSE}
sol.lsolve$iter
```


Finalmente, recordemos que se recomienda el uso de los métodos iterativos, como Gauss-Seidel y Jacobi, para:

  * resolver sistemas grandes 
  * para matrices sparse o ralas

Probemos entonces estos casos:

## Matrices grandes

Usamos una matriz de dimensiones $10^2$, que almacenamos en un archivo csv. La leemos, ignorando la primera columna, que sólo indica el número de fila:
```{r}
mat_A_10_2 <-read.csv("matriz_ej_ordenar.csv")
mat_A_10_2 <- mat_A_10_2[,2:101]
colnames(mat_A_10_2) <- NULL
mat_A_10_2 <- as.matrix(mat_A_10_2)
dimnames(mat_A_10_2)<-NULL
```


```{r}
is.singular.matrix(mat_A_10_2)
```
Definimos el resto de parámetros necesarios:
```{r echo=FALSE}
set.seed(1604)
vct_B_10_2 <- (sample.int(1000,size=100,replace=TRUE))


vct_x0_10_2 <- rep(0,100)

nbr_MaxIteraciones <- 30

nbr_Threshold <- 10**(-3)

print('Dimensiones matriz A:')
print(dim(mat_A_10_2))

print('Dimensiones vector b:')
print(size(vct_B_10_2))

print('Dimensiones punto inicial:')
print(size(vct_x0_10_2))

print('Máximo número de iteraciones:')
print(nbr_MaxIteraciones)

print('Threshold:')
print(nbr_Threshold)
```


Y aplicamos el método que implementamos:

```{r eval=FALSE, include=TRUE}
funcResolverSE(mat_A_10_2, vct_B_10_2, vct_x0_10_2, nbr_MaxIteraciones, nbr_Threshold, str_Metodo)

```

Ahora intentamos resolver el sistema homogéneo:
```{r eval=FALSE, include=TRUE}
funcResolverSE(mat_A_10_2, vct_x0_10_2, vct_x0_10_2, nbr_MaxIteraciones, nbr_Threshold, str_Metodo)

```
Intentemos resolver el sistema mediante la librería ```Rlinsolve```, para ello, necesitamos primero reordenar la matriz. Lo hacemos con una de las funciones propuestas en nuestra implementación:
```{r}
lt_Obj <- funcOrdenarEcuaciones(mat_A_10_2, vct_B_10_2)
            mat_10_2 <- lt_Obj$matriz
            vct_B <- lt_Obj$vector
```

Ahora probamos el método  ```lsolve.gs``` con una tolerancia de $10^{-6}$:
```{r message=FALSE}

sol.lsolve <- lsolve.gs(mat_10_2, vct_B, xinit = vct_x0_10_2, reltol = nbr_Threshold, 
                            maxiter = nbr_MaxIteraciones, adjsym = FALSE, verbose = TRUE)

sol.lsolve$x

```
Se llega a este resultado en la iteración número:
```{r echo=F, message=FALSE}
sol.lsolve$iter
```
Verificamos también el número de condición de la matriz:
```{r}
cond(mat_10_2)
```

## Matrices Sparse o ralas

## Matrices singulares

Veamos qué hace el método propuesto al aplicarse a una matriz singular.

Definamos nuestros  parámetros:

```{r echo=FALSE}
str_Metodo <- 'GS'

mtrx_A <- ones(2)

vct_B <- c(15, 25)

# Vector de aproximación inicial
vct_X0 <- c(0,0)

# Máximo número de iteraciones permitido
nbr_MaxIteraciones <- 50

# Threshold que se busca alcanzar
nbr_Threshold <- 10**(-2)

# Método a utilizar
str_Metodo <- 'GS'


print('Matriz A:')
print(mtrx_A)

print('Vector b:')
print(vct_B)

print('Punto inicial:')
print(vct_X0)

print('Máximo número de iteraciones:')
print(nbr_MaxIteraciones)

print('Threshold a alcanzar:')
print(nbr_Threshold)


print('Método a utilizar:')
print(str_Metodo)
```
Verificamos que la matriz propuesta es singular, esto es, no tiene solución única:

```{r}
is.singular.matrix(mtrx_A)
```

Intetamos aplicar el método implementado:
```{r}
funcResolverSE(mtrx_A, vct_B, vct_X0, nbr_MaxIteraciones, nbr_Threshold, str_Metodo)

```

