---
title: "Pruebas Método Gauss Seidel"
author: ""
date: ""
#output: html_document
output:
  html_document:
    toc: true
    toc_float: true
    keep_md: true
#output: rmarkdown::github_document
---

```{r setup, include=FALSE}
knitr::opts_chunk$set(echo = TRUE)
```

```{r message=FALSE, warning=FALSE, include=FALSE}
library(Rlinsolve)
library(matrixcalc)
library(Matrix)
```


La ejecución del presente markdown se realizó utilizando un Procesador Intel Core i7 2.7GHz con 8GB de RAM.

# Pruebas

En esta versión ya se incluye el threshold como un criterio de paro del algoritmo, adicional al parámetro de iteraciones que indican cuándo termina el algoritmo si no ha convergido todavía.

Además, se utiliza la misma función que para el método de Jacobi, con un parámetro *str_Metodo* que indica cuál método se ejecutará, Jacobi o Gauss-Seidel. Este documento se limita a la revisión del método de Gauss-Seidel, en otro documento se realizó la revisión del método de Jacobi.

```{r , warning=FALSE, include=FALSE}
########################## Información general ##########################
# Los métodos de Jacobi y Gauss_Seidel, permiten resolver
# sistemas de ecuaciones del tipo Ax=b.
# Esto se logra mediante un proceso iterativo.
# El proceso va a iterar hasta que la diferencia entre el vector de resultados
# de la iteración actual y el vector de resultados de la iteración anterior,
# sea menor a un threshold dado o que se alcance el tope de iteraciones.

# Instalación de librerías y paqueterías auxiliares
if(!require(pracma)){
    install.packages('pracma', repos = "http://cran.us.r-project.org")
}
if(!require(matrixcalc)){
    install.packages("matrixcalc")
}
library('matrixcalc')
library('pracma')
library('Matrix')

########################## Declaración de funciones ##########################

funcEsVectorValido <- function(mtrx, vct){
  # Valida si el vector (ya sea de resultados o aproximaciones) cuenta
  # con la misma cantidad de filas que la matriz a evaluar.
  #
  # Parámetros
  # ----------
  # mtrx : matriz
  #    La matriz a evaluar
  # vct : vector
  #    El vector cuyo número de filas se comparará contra las de la matriz a evaluar
  #
  # Regresa
  # -------
  # boolean
  #    Una bandera a manera de booleano indicando si la cantidad de filas del
  #    vector es igual o no a la cantidad de filas de la matriz a evaluar.
  #

  # El vector b debe tener la misma cantidad de filas que la matriz
  bool_VectorValido = FALSE
  if (nrow(mtrx) == length(vct)){
    bool_VectorValido = TRUE
  }

  bool_VectorValido

}

# Valida que sea cuadrada la matriz
funcEsMatrizCuadrada <- function(mtrx){
  # Valida si la matriz es cuadrada (nxn)
  #
  # Parámetros
  # ----------
  # mtrx : matriz
  #    La matriz a evaluar
  #
  # Regresa
  # -------
  # boolean
  #    Una bandera a manera de booleano indicando si la cantidad de filas y
  #    columnas de la matriz son iguales.
  #

  # Si el número de filas es igual al número de columnas, es una matriz cuadrada
  if (nrow(mtrx)==ncol(mtrx)){
    bool_Valida <- TRUE
  }
  else{
    bool_Valida <- FALSE
  }

  bool_Valida

}

 # Busca algún cero en la diagonal principal
funcHayCeroEnDiagonal <- function(mtrx){
  # Valida si se presenta algún cero en la diagonal de la matriz
  #
  # Parámetros
  # ----------
  # mtrx : matriz
  #    La matriz a evaluar
  #
  # Regresa
  # -------
  # boolean
  #    Una bandera a manera de booleano indicando si se encontró un cero en
  #    la diagonal de la matriz.
  #

  bool_HayCero <- FALSE
  nbr_Filas <- nrow(mtrx)
  nbr_Cols <- ncol(mtrx)

  for (i in 1:nbr_Filas){
    for (j in 1:nbr_Cols){
      if ((i==j) && (mtrx[i,j]==0)){
        bool_HayCero <- TRUE
      }
    }
  }

  bool_HayCero

}

# Función que obtiene cada componente del vector
funcObtenerComponente <- function(i, n, mtrx_A, vct_X, vct_B){
  # Obtiene un solo componente del vector de aproximaciones
  #
  # Parámetros
  # ----------
  # i : número
  #    Indíce del componente (del vector de aproximaciones) que se quiere obtener
  # n : número
  #    Dimensión de filas o columnas de la matriz
  # mtrx_A: matriz
  #    La matriz que se está evaluando
  # vct_X : vector
  #    Vector de aproximaciones
  # vct_B : vector
  #    Vector de resultados del sistema de ecuaciones
  #
  # Regresa
  # -------
  # número
  #    El valor del componente indicado para el vector de aproximaciones
  #

  # Variable en la cual acumularemos el resutlado de la sumatoria
  nbr_Sumatoria = 0
  nbr_Final = 0

  # Variables con los términos agrupados de los elementos de la fórmula
  nbr_Termino1 = 0
  nbr_Termino2 = 0

  # Sumatoria de j a n para toda j != i
  for (j in 1:n){
    if (j != i ){

      # Operación de la sumatoria
      nbr_Termino1 = (-(mtrx_A[i,j] * vct_X[j]) / (mtrx_A[i,i]))

      # Acumulamos los valores
      nbr_Sumatoria = nbr_Sumatoria + nbr_Termino1

    }
  }

  # Terminada la sumatoria, se prepara un término extra
  nbr_Termino2 = (vct_B[i] / mtrx_A[i,i])

  # El resultado final es lo acumulado de la sumatoria más el otro término
  nbr_Final = nbr_Sumatoria + nbr_Termino2

  # Regresamos el resultado
  nbr_Final

}

# Función que obtiene la aproximación de las iteraciones
funcObtenerVctRslt <- function(nbr_MaxIteraciones, n, mtrx_A, vct_B, vct_X0, nbr_Threshold, str_Metodo){
  # Mediante un proceso de iteraciones, actualiza el vector de aproximaciones
  # vct_X0 para lograr la igualdad: mtrx_A * vct_X0 = vct_B
  # El proceso de iteraciones está sujeto a que se cumpla alguna de las
  # siguientes 2 condiciones:
  #   1: Alcanzar el máximo número de iteraciones (especificado en el parámetro
  #     nbr_MaxIteraciones)
  #   2: Lograr llegar a un diferencia entre iteraciones menor al threshold
  #     que se especifica en el parámetro nbr_Threshold.
  # En cuanto se cumpla alguna de dichas condiciones, termina el proceso de
  # iteraciones.
  # Adicionalmente, hay 2 maneras de calcular el vector de resultados, mediante
  # el método Jacobi o Gauss-Seidel. La manera de especificar qué método se
  # quiere emplear es con el parámetro: str_Metodo que se emplea de la
  # siguiente manera:
  # Si el valor de str_Metodo es 'J', se emplea el método Jacobi
  # Si el valor de str_Metodo es 'GS', se emplea el método Gauss-Seidel
  #
  # Parámetros
  # ----------
  # nbr_MaxIteraciones : número
  #    Máximo número de iteraciones a alcanzar
  # n : Número
  #    Dimensión de filas o columnas de la matriz
  # mtrx_A : matriz
  #    Matriz a evaluar
  # vct_B : vector
  #    Vector de resultados del sistema de ecuaciones
  # vct_X0 : vector
  #    Vector de aproximaciones
  # nbr_Threshold : número
  #    Diferencia mínima a la que se quiere llegar entre iteraciones para
  #    considerar que el método ha convergido
  # str_Metodo : cadena
  #    Cadena mediante la cual se especifica el método que se empleará para
  #    actualizar el vector de aproximaciones.
  #
  # Regresa
  # -------
  # vector
  #    El vector de aproximaciones actualizado luego del proceso de iteraciones
  #

  # Inicializamos los vectores de control
  vct_X_Act <- vct_X0
  vct_X_Ant <- vct_X0

  # Los siguientes prints son para debuguear, más adelante se eliminarán
  print(paste0('Iteracion ', 0))
  print(vct_X_Act)

  # Máximo número de iteraciones
  for (it in 1:nbr_MaxIteraciones){

    print(paste0('Iteracion ', it))

    # Iteraciones para obtener cada componente del vector de resultados
    for (i in 1:n){

      # Si se pidió usar el método Jacobi
      if (str_Metodo=='J'){
        vct_X_Act[i]=funcObtenerComponente(i, n, mtrx_A, vct_X_Ant, vct_B)
      }

      # Si se pidió usar el método Gauss-Seidel
      if (str_Metodo=='GS'){
        vct_X_Act[i]=funcObtenerComponente(i, n, mtrx_A, vct_X_Act, vct_B)
      }

    }

    print(vct_X_Act)

    nbr_Numerador <- Norm(vct_X_Act - vct_X_Ant, p = Inf)
    nbr_Denominador <- Norm(vct_X_Act, p = Inf)

    print(paste0('nbr_Numerador: ', nbr_Numerador))
    print(paste0('nbr_Denominador: ', nbr_Denominador))

    nbr_Diff <-  nbr_Numerador / nbr_Denominador
    print(paste0('nbr_Diff: ',nbr_Diff))

    # Si se empiezan a obtener valores NaN, significa que no hay solución
    if (is.na(nbr_Diff)){
      print('No hay convergencia')
      vct_X_Act <- rep(NA, size(vct_X0)[2])
      break
    }

    # Si se llega a una diferencia menor al threshold indicado, salimos del for
    if (nbr_Diff<nbr_Threshold){
      print('Se alcanza el threshold')
      break
    }

    # El vector resultado (k) lo usamos como vector anterior (k-1) para la sigueinte
    # iteraación
    vct_X_Ant <- vct_X_Act

  }

  if (it==nbr_MaxIteraciones){
    print('Se llega al tope de iteraciones')
  }

  # Devolvemos el último vector calculado
  vct_X_Act

}

funcInterCambiarFilasVct <- function(vctOrigen, nbr_FilaOrigen, nbr_FilaDestino){
  # Intercambia las filas de un vector
  #
  # Parámetros
  # ----------
  # mtrx_A : vector
  #    El vector donde se realizará el intercambio de filas
  # nbr_FilaOrigen : número
  #    Índice de la fila origen que se moverá a la fila destino
  # nbr_FilaDestino : número
  #    Índice de la fila destino que se moverá a la fila origen
  #
  # Regresa
  # -------
  # vector
  #    El vector con los valores intercambiados
  #

  # Se guarda el valor destino
  nbr_ValorTmp <- vctOrigen[nbr_FilaDestino]

  # Se pone el valor origen hacia el valor destino
  vctOrigen[nbr_FilaDestino] <- vctOrigen[nbr_FilaOrigen]

  # Se recupera el valor destino original, y se pone en valor origen
  vctOrigen[nbr_FilaOrigen] <- nbr_ValorTmp

  # Se regresa el valor
  vctOrigen

}

funcInterCambiarFilasMtrx <- function(mtrx, nbr_FilaOrigen, nbr_FilaDestino, nbr_Cols){
  # Intercambia las filas de una matriz
  #
  # Parámetros
  # ----------
  # mtrx : matriz
  #    La matriz donde se realizará el intercambio de filas
  # nbr_FilaOrigen : número
  #    Índice de la fila origen que se moverá a la fila destino
  # nbr_FilaDestino : número
  #    Índice de la fila destino que se moverá a la fila origen
  #
  # Regresa
  # -------
  # matriz
  #    La matriz con los valores intercambiados
  #

  # print('funcInterCambiarFilasMtrx')
  # print(nbr_FilaOrigen)
  # print(nbr_FilaDestino)

  # Se guarda el valor destino
  vct_FilaTmp <- mtrx[nbr_FilaDestino,1:nbr_Cols]

  # Se pone el valor origen hacia el valor destino
  mtrx[nbr_FilaDestino,1:nbr_Cols] <- mtrx[nbr_FilaOrigen,1:nbr_Cols]

  # Se recupera el valor destino original, y se pone en valor origen
  mtrx[nbr_FilaOrigen,1:nbr_Cols] <- vct_FilaTmp

  # Se regresa el valor
  mtrx

}

funcOrdenarEcuaciones <- function(mtrx_A, vct_B){
  # Ordena las ecuaciones del sistema buscando que no quede ningún cero
  # sobre la diagonal principal (no hay garantía de que no quede algún
  # cero sobre la diagonal). Para saber qué fila tomar, se hace una búsqueda
  # sobre cada columna preguntando por la norma infinito de cada vector-columna.
  # Puesto que el sistema de ecuaciones consta tanto de variables como de
  # resultados, es necesario tambén el re-acomodo del vector de resultados.
  #
  # Parámetros
  # ----------
  # mtrx_A : matriz
  #    La matriz que se va a ordenar
  # vct_B : vector
  #    El vector que se va a ordenar.
  #
  # Regresa
  # -------
  # list
  #    Una lista que contiene la matriz a evaluar y el vector de resultados.
  #

  # Variables que se usan dentro de la función
  nbr_Filas <- nrow(mtrx_A)
  nbr_Cols <- ncol(mtrx_A)

  bool_NrmInfPos <- TRUE

  # Se barren todas las columnas (iterador j)
  for (j in 1:(nbr_Cols-1)){
    #print('Inicia iteracion')
    #print(j)
    bool_NrmInfPos <- TRUE

    # Se saca el vector-columna que se usará en esta iteración
    vct_Col = mtrx_A[j:nbr_Cols,j]

    # Mostramos el vector-columna con el que trabajaremos
    # print(vct_Col)

    # Se obtiene la norma infinita del vector-columna
    nbr_Norm = Norm(vct_Col, p = Inf)
    # print(nbr_Norm)

    # Se pregunta si el valor es único en el vector-columna
    vct_OrdDesc <- sort(vct_Col, decreasing = TRUE)
    # print(vct_OrdDesc)

    # Preguntamos si el primer elemento del vector es diferente a la norma infinito
    # (eso significará que la norma infinito proviene de un número negativo)
    if (nbr_Norm != vct_OrdDesc[1]){
      vct_OrdDesc <- sort(vct_Col, decreasing = FALSE)
      bool_NrmInfPos <- FALSE
    }

    # Si sí es único:
    if (vct_OrdDesc[1] != vct_OrdDesc[2]){
      #print('Es unico')

      # Se obtiene el índice donde está ese valor
      nbr_Index <- match(nbr_Norm,vct_Col)
      # print(nbr_Index)

      # Si el índice es un NA
      if (is.na(nbr_Index)==TRUE){

        # Multiplicamos el valor de la norma infinito por -1
        nbr_Index <- match(nbr_Norm * -1,vct_Col)

      }

      nbr_Index <- nbr_Index + (j-1)
      # Para realizar el intercambio de filas, nuestra
      # fila origen será: nbr_Index, y la fila destino: j
      mtrx_A <- funcInterCambiarFilasMtrx(mtrx_A, nbr_Index, j, nbr_Cols)
      vct_B <- funcInterCambiarFilasVct(vct_B, nbr_Index, j)

      # print(mtrx_A)

    } else { # Si no es único:

      # Preguntamos si la norma infinito viene de un positivo o negativo
      if (bool_NrmInfPos==FALSE){
        # La multiplicamos por -1 para que haya coincidencias
        nbr_Norm = nbr_Norm * -1
      }

      #if (j==94) {
        #print('Hay empate')

        #print('mtrx_A')
        #print(mtrx_A)

        #print('nbr_Norm')
        #print(nbr_Norm)

        #print('vct_Col')
        #print(vct_Col)
      #}

      vct_Bool1 <- (vct_Col==nbr_Norm)

      # Si se trata de la última columna, es un caso especial
      if ((j+1)==nbr_Cols){
        #print('Caso especial')
        mtrx_Tmp1 <- mtrx_A[j:nbr_Cols, (j+1):nbr_Cols]
        mtrx_Tmp1 <- rbind(mtrx_Tmp1)
        mtrx_Tmp1 <- t(mtrx_Tmp1)

        mtrx_Tmp2 <- mtrx_Tmp1[vct_Bool1, 1:(nbr_Cols-j)]
        mtrx_Tmp2 <- rbind(mtrx_Tmp2)
        mtrx_Tmp2 <- t(mtrx_Tmp2)

      }else{ # Este es el caso normal
        mtrx_Tmp1 <- mtrx_A[j:nbr_Cols, (j+1):nbr_Cols]
        mtrx_Tmp2 <- mtrx_Tmp1[vct_Bool1, 1:(nbr_Cols-j)]
      }

      #if (j==94) {
        #print('mtrx_Tmp1 pt1')
        #print(mtrx_Tmp1)
        #print('dim')
        #print(dim(mtrx_Tmp1))
        #print('vct_Bool1')
        #print(vct_Bool1)
        #print('mtrx_Tmp2 pt2')
        #print(mtrx_Tmp2)
        #print('dim')
        #print(dim(mtrx_Tmp2))
      #}


      # Barremos el resto de las columnas para el desempate
      for (jj in 1:(nbr_Cols-j)){
        #print('j')
        #print(j)
        #print('jj')
        #print(jj)
        #print('nrow(mtrx_Tmp2)')
        #print(nrow(mtrx_Tmp2))
        vct_ColDesempate <- mtrx_Tmp2[jj:nrow(mtrx_Tmp2),jj]

        # Buscaremos el valor mínimo de la siguiente columna
        vct_OrdAsc <- sort(vct_ColDesempate)
        #print(vct_OrdAsc)

        # Si el  mínimo es único:
        if (vct_OrdAsc[1] != vct_OrdAsc[2]){

          #print('es unico')
          # Generamos el vector que nos ayudará a obtener las filas a desempatar
          vct_Bool2 <- (vct_ColDesempate == vct_OrdAsc[1])
          #print(vct_Bool2)

          # Ya que tenemos el vector que dice cuál es la fila que debemos tomar
          # vamos yendo hacia atrás para averiguar el índice relativo de
          # en columna con la que estamos trabajando
          #print('Comienza regreso')
          vct_Tmp1 <- mtrx_Tmp2[vct_Bool2]
          #print('vct_Tmp1')
          #print(vct_Tmp1)

          vct_Bool3 <- (vct_Tmp1==mtrx_Tmp1)
          #print('vct_Bool3')
          #print(vct_Bool3)

          vct_bool4 <- apply(mtrx_Tmp1, 1, function(x) all(x==vct_Tmp1))
          #print('vct_bool4')
          #print(vct_bool4)

          nbr_Index <- match(TRUE, vct_bool4)
          # nbr_Index <- match(TRUE,vct_Bool2)
          #print('nbr_Index')
          #print(nbr_Index)
          nbr_Index <- nbr_Index + (j-1)

          # Para realizar el intercambio de filas, nuestra
          # fila origen será: nbr_Index y la fila destino: j
          mtrx_A <- funcInterCambiarFilasMtrx(mtrx_A, nbr_Index, j, nbr_Cols)
          vct_B <- funcInterCambiarFilasVct(vct_B, nbr_Index, j)

          #print(mtrx_A)
          break

        }

      }

    }

  }

  # Regresamos en una lista, la matriz y vector ordenados
  list(matriz=mtrx_A,vector=vct_B)

}

funcResolverSE <- function(mtrx_A, vct_B, vct_X0, nbr_MaxIteraciones, nbr_Threshold, str_Metodo){
  # Resuelve un sistema de ecuaciones lineales mediante el método de Jacobi
  # o de Gauss-Seidel. El sistema de ecuaciones sólo se procesará si pasa
  # todas las validaciones requeridas.
  #
  # Parámetros
  # -------
  # mtrx_A : matriz
  #    Matriz a evaluar
  # vct_B : vector
  #    Vector de resultados del sistema de ecuaciones
  # vct_X0 : vector
  #    Vector de aproximaciones
  # nbr_MaxIteraciones : número
  #    Máximo número de iteraciones a alcanzar
  # nbr_Threshold : número
  #    Diferencia mínima a la que se quiere llegar entre iteraciones para
  #    considerar que el método ha convergido
  # str_Metodo : cadena
  #    Cadena mediante la cual se especifica el método que se empleará para
  #    actualizar el vector de aproximaciones.
  #
  # Regresa
  # -------
  # vector
  #    El vector de aproximaciones luego del proceso de iteraciones

  # Se agrega condicón para validar que la matriz no sea singular

  # Se inicializa el vector de resultados
  vct_XRslt <- rep(NA, size(vct_X0)[2])

  if (funcEsMatrizCuadrada(mtrx_A) == TRUE){

    if(!is.singular.matrix(mtrx_A)){

      if (str_Metodo == 'J' || str_Metodo == 'GS'){

        if (str_Metodo=='J'){
          print('Solución mediante metodo de Jacobi')
        }
        if (str_Metodo=='GS'){
          print('Solución mediante metodo de Gauss-Seidel')
        }

        print('Matriz A:')
        print(mtrx_A)

        print('Vector b:')
        print(vct_B)

        # Se aplican las validaciones de manera anidada
        if (funcEsVectorValido(mtrx_A, vct_B)){

          if (funcEsVectorValido(mtrx_A, vct_X0)){

            # Obtenemos la n de la matriz
            n <- nrow(mtrx_A)

            if (funcHayCeroEnDiagonal(mtrx_A) == FALSE){

              # Se manda a llamar la función que obtendrá la aproximación
              vct_XRslt <- funcObtenerVctRslt(nbr_MaxIteraciones, n, mtrx_A, vct_B, vct_X0, nbr_Threshold, str_Metodo)

              # Se imprime el resultado
              print('Resultado final: ')
              print(vct_XRslt)

            } else {
              print('La matriz tiene algún cero en la diagonal, comienza ordenamiento')

              # Respaldo del orden original
              mtrx_Original <- mtrx_A
              vct_Original <- vct_B

              lt_Obj <- funcOrdenarEcuaciones(mtrx_A, vct_B)
              mtrx_A <- lt_Obj$matriz
              vct_B <- lt_Obj$vector

              print('Matriz ordenada:')
              print(mtrx_A)

              print('Vector ordenado:')
              print(vct_B)

              if (funcHayCeroEnDiagonal(mtrx_A) == FALSE){

                # Se manda a llamar la función que obtendrá la aproximación
                vct_XRslt <- funcObtenerVctRslt(nbr_MaxIteraciones, n, mtrx_A, vct_B, vct_X0, nbr_Threshold, str_Metodo)

                # Se imprime el resultado
                print('Resultado final (nuevo orden): ')
                print(vct_XRslt)

                # Se reordena el vector de resultados para entregarlo en el mismo
                # orden en que fue solicitado
                nbr_Filas <-size(vct_XRslt)[2]
                for (i in 1:nbr_Filas){
                  for (j in 1:nbr_Filas){
                    if (sum(mtrx_A[i,]==mtrx_Original[j,]) == nbr_Filas){
                      mtrx_A <- funcInterCambiarFilasMtrx(mtrx_A, i, j, nbr_Filas)
                      vct_XRslt <- funcInterCambiarFilasVct(vct_XRslt, i, j)
                    }
                  }
                }
                print('Resultado final (orden original): ')
                print(vct_XRslt)

              } else {
                print('Pese al reordenamiento, aún hay ceros en la diagonal')
              }

            }

          } else {
            print('El vector de aproximaciones no es de las dimensiones esperadas')
          }

        } else {
          print('El vector de resultados no es de las dimensiones esperadas')
        }

      } else {
        print("El método especificado no es válido, se espera 'GS' para Gauss-Seidel o 'J' para Jacobi")
      }

    } else {
      print('La matriz es singular, por lo tanto no hay solución al sistema y el método se detiene')
    }

  } else {
      print('La matriz no cumple con ser de dimensiones nxn')
  }

  # Se devuelve el vector de resultados
  vct_XRslt

}

```



## Prueba con Ejemplo de Clase

La primera prueba es con la matriz ejemplo que se muestra en la nota de métodos iterativos [Jacobi y Gauss-Seidel](https://github.com/ITAM-DS/analisis-numerico-computo-cientifico/blob/master/temas/III.computo_matricial/3.3.e.Jacobi_Gauss-Seidel.ipynb) de nuestra materia de Métodos Numéricos y Optimización (aunque con la primera y última fila intercambiadas, para validar el reordenamiento cuando hay ceros en la diagonal).


```{r, echo=FALSE }
str_Metodo <- 'GS'
# Ejemplo notas de Erick (en desorden)
mtrx_A <- matrix(c( 0,3,-1,8,
                   -1,11,-1,3,
                    2,-1,10,-1,
                    10,-1,2,0),
                 byrow = TRUE,
                 nrow=4,
                 ncol=4)

vct_B <- c(15, 25, -11, 6)

# Vector de aproximación inicial
vct_X0 <- c(0,0,0,0)

# Máximo número de iteraciones permitido
nbr_MaxIteraciones <- 100

# Threshold que se busca alcanzar
nbr_Threshold <- 10**(-3)

# Método a utilizar
str_Metodo <- 'GS'


print('Matriz A:')
print(mtrx_A)

print('Vector b:')
print(vct_B)

print('Punto inicial:')
print(vct_X0)

print('Máximo número de iteraciones:')
print(nbr_MaxIteraciones)

print('Threshold a alcanzar:')
print(nbr_Threshold)


print('Método a utilizar:')
print(str_Metodo)
```

Ejecutamos el método de Gauss-Seidel:

Para empezar, veamos qué sucede si no especificamos el método como la función lo espera
```{r, echo=TRUE}

funcResolverSE(mtrx_A, vct_B, vct_X0, nbr_MaxIteraciones, nbr_Threshold, 'Gauss-Seidel')
```

Corregimos este parámetro
```{r, echo=TRUE}

funcResolverSE(mtrx_A, vct_B, vct_X0, nbr_MaxIteraciones, nbr_Threshold, str_Metodo)
```

En la quinta iteración se llega al threshold, además la primera y segunda iteración cuadran con lo mostrado en la nota de clase, lo cual indica que el algoritmo programado está realizando el método de forma adecuada.

Adicionalmente, la implementación presentada reordena las ecuaciones para no tener ceros en la diagonal, eligiendo el elemento de máxima magnitud. Con este reordenamiento, obtenemos exactamente la matriz de las notas. 


Intentamos ahora disminuir el threshold, a $10^{-5}$:
```{r, echo=TRUE}

funcResolverSE(mtrx_A, vct_B, vct_X0, nbr_MaxIteraciones, 1*10^-5, str_Metodo)
```
Observemos que esta solución coincide con la presentada en las notas de clase.

Contrastamos ahora esta solución con un método de Gauss-Seidel ya implementado en la librería ```Rlinsolve```:



```{r, echo=FALSE}
# Necesitamos ordenarla, pues de lo contrario lsolve.gs ya no cuadra
mtrx_A <- matrix(c( 10,-1,2,0,
                    -1,11,-1,3,
                    2,-1,10,-1,
                    0,3,-1,8),
                 byrow = TRUE,
                 nrow=4,
                 ncol=4)

vct_B <- c(6, 25, -11, 15)
```

```{r, warning=FALSE, message = FALSE}
sol.lsolve <- lsolve.gs(mtrx_A, vct_B, xinit = vct_X0, reltol = 1*10^-4,
                        maxiter = nbr_MaxIteraciones, adjsym = FALSE, verbose = TRUE)

sol.lsolve$x
```

el resultado es cercano al obtenido por nuestro método. 

Vemos que el resultado de nuestro método usando un threshols de $10^{-3}$ coincide con el obtenido por nuestra implementación, usando $10^{-4}$ como la tolerancia en el método ```lsolve.gs```. 

Se llega a este resultado en la iteración número:
```{r echo=F, message=FALSE}
sol.lsolve$iter
```

Notamos que la solución mostrada en las notas de clase también se obtiene a través del método de esta librería con una tolerancia de $10^{-6}$

```{r, warning=FALSE, message = FALSE}
sol.lsolve <- lsolve.gs(mtrx_A, vct_B, xinit = vct_X0, reltol = 1*10^-6,
                        maxiter = nbr_MaxIteraciones, adjsym = FALSE, verbose = TRUE)

sol.lsolve$x
```
Se llega a este resultado en la iteración número:
```{r echo=F, message=FALSE}
sol.lsolve$iter
```
De esta forma verificamos que la implementación es correcta para este ejemplo.


Probamos ahora el método con otra matriz:

```{r, echo=FALSE}
# Matriz A
mtrx_A <- matrix(c(1,0,0,0,
                  0,1,2,1,
                  1,2,0,0,
                  1,1,1,0),
                  nrow=4,
                  ncol=4,
                 byrow = TRUE)

print('Matriz A:')
print(mtrx_A)

print('Vector b:')
print(vct_B)

print('Punto inicial:')
print(vct_X0)

print('Máximo número de iteraciones:')
print(nbr_MaxIteraciones)
```

```{r, echo=FALSE}

funcResolverSE(mtrx_A, vct_B, vct_X0, nbr_MaxIteraciones, nbr_Threshold, str_Metodo)
```

Comparemos el resultado con el obtenido con la librería ```Rlinsolve```. Para ello, debemos usar la matriz ordenada (y el vector ordenado correspondiente):
```{r echo=FALSE}
lt_Obj <- funcOrdenarEcuaciones(mtrx_A, vct_B)
            mtrx_A_ord <- lt_Obj$matriz
            vct_B_ord <- lt_Obj$vector
print('Matriz A reordenada:')
print(mtrx_A_ord)

print('Vector b reordenado:')
print(vct_B_ord)

```


```{r, warning=FALSE, message = FALSE}
sol.lsolve <- lsolve.gs(mtrx_A_ord, vct_B_ord, xinit = vct_X0, reltol = nbr_Threshold,
                        maxiter = nbr_MaxIteraciones, adjsym = FALSE, verbose = TRUE)

sol.lsolve$x
```
Se llega a este resultado en la iteración número:
```{r echo=F, message=FALSE}
sol.lsolve$iter
```
Y vemos que coincide con el resultado obtenido a través del método desarrollado.


## Validaciones de Input

Ahora probamos que realice el resto de validaciones necesarias del método Gauss-Seidel (adicional a los ceros en diagonal verificadas en el ejemplo anterior).

### Matriz de $n \times n$

```{r, echo=FALSE}
# Matriz A
mtrx_A <- matrix(c(1,0,0,0,
                  0,1,2,1,
                  1,2,0,0,
                  1,1,1,0,
                  3,1,1,5),
                  nrow=5,
                  ncol=4,
                 byrow = TRUE)

vct_B <- c(15, 25, -11, 6, 7)

vct_X0 <- c(0,0,0,0,0)

print('Matriz A:')
print(mtrx_A)

print('Vector b:')
print(vct_B)

print('Punto inicial:')
print(vct_X0)

print('Máximo número de iteraciones:')
print(nbr_MaxIteraciones)
```

Al ejecutar el algoritmo se obtiene:

```{r echo=FALSE}
funcResolverSE(mtrx_A, vct_B, vct_X0, nbr_MaxIteraciones, nbr_Threshold, str_Metodo)
```

Ahora colocamos más columnas que filas en la matriz $A$:

```{r, echo=FALSE}
# Matriz A
mtrx_A <- matrix(c(1,0,0,0,7,
                  0,1,2,1,0,
                  1,2,0,0,1,
                  1,1,1,0,3),
                  nrow=4,
                  ncol=5,
                 byrow = TRUE)

vct_B <- c(15, 25, -11, 6)

vct_X0 <- c(0,0,0,0)

print('Matriz A:')
print(mtrx_A)

print('Vector b:')
print(vct_B)

print('Punto inicial:')
print(vct_X0)

print('Máximo número de iteraciones:')
print(nbr_MaxIteraciones)
```

Al ejecutar el algoritmo se obtiene:

```{r echo=FALSE}

funcResolverSE(mtrx_A, vct_B, vct_X0, nbr_MaxIteraciones, nbr_Threshold, str_Metodo)
```


### Tamaño del vector $b$

Vector $b$ con menos elementos que el número de filas de $A$:

```{r, echo=FALSE}
# Matriz A
mtrx_A <- matrix(c(0,0,0,7,
                  1,2,1,0,
                  2,0,0,1,
                  1,1,0,3),
                  nrow=4,
                  ncol=4,
                 byrow = TRUE)

vct_B <- c(15, 25, -11)

vct_X0 <- c(0,0,0,0)

print('Matriz A:')
print(mtrx_A)

print('Vector b:')
print(vct_B)

print('Punto inicial:')
print(vct_X0)

print('Máximo número de iteraciones:')
print(nbr_MaxIteraciones)
```

Al ejecutar el algoritmo se obtiene:

```{r, echo=FALSE}
funcResolverSE(mtrx_A, vct_B, vct_X0, nbr_MaxIteraciones, nbr_Threshold, str_Metodo)
```

Dando ahora un vector $b$ con más elementos que el número de filas de la matriz $A$.

```{r, echo=FALSE}
# Matriz A
mtrx_A <- matrix(c(0,0,0,7,
                  1,2,1,0,
                  2,0,0,1,
                  1,1,0,3),
                  nrow=4,
                  ncol=4,
                 byrow = TRUE)

vct_B <- c(15, 25, -11, 4, -8)

vct_X0 <- c(0,0,0,0)

print('Matriz A:')
print(mtrx_A)

print('Vector b:')
print(vct_B)

print('Punto inicial:')
print(vct_X0)

print('Máximo número de iteraciones:')
print(nbr_MaxIteraciones)
```

Al ejecutar el algoritmo se obtiene:

```{r, echo=FALSE}

funcResolverSE(mtrx_A, vct_B, vct_X0, nbr_MaxIteraciones, nbr_Threshold, str_Metodo)
```

Damos ahora matrices en lugar de vectores en $b$:

```{r, echo=FALSE}
# Matriz A
mtrx_A <- matrix(c(0,0,0,7,
                  1,2,1,0,
                  2,0,0,1,
                  1,1,0,3),
                  nrow=4,
                  ncol=4,
                 byrow = TRUE)

vct_B <- matrix(c(1,2,0,7,
                  9,2,6,0,
                  2,5,0,1,
                  1,8,0,3),
                  nrow=4,
                  ncol=4,
                 byrow = TRUE)


vct_X0 <- c(0,0,0,0)

print('Matriz A:')
print(mtrx_A)

print('Vector b:')
print(vct_B)

print('Punto inicial:')
print(vct_X0)

print('Máximo número de iteraciones:')
print(nbr_MaxIteraciones)
```

Al ejecutar el algoritmo se obtiene:

```{r, echo=FALSE}

funcResolverSE(mtrx_A, vct_B, vct_X0, nbr_MaxIteraciones, nbr_Threshold, str_Metodo)
```




### Tamaño del vector de aproximación inicial $x_0$

Vector de aproximación inicial $x_0$ con más elementos que el total de filas de $A$:

```{r, echo=FALSE}
# Matriz A
mtrx_A <- matrix(c(0,0,0,7,
                  1,2,1,0,
                  2,0,0,1,
                  1,1,0,3),
                  nrow=4,
                  ncol=4,
                 byrow = TRUE)

vct_B <- c(15, 25, -11, 4)

vct_X0 <- c(0,0,0,0,0)

print('Matriz A:')
print(mtrx_A)

print('Vector b:')
print(vct_B)

print('Punto inicial:')
print(vct_X0)

print('Máximo número de iteraciones:')
print(nbr_MaxIteraciones)
```

Al ejecutar el algoritmo se obtiene:

```{r, echo=FALSE}

funcResolverSE(mtrx_A, vct_B, vct_X0, nbr_MaxIteraciones, nbr_Threshold, str_Metodo)
```

Vector inicial $x_0$ con menos elementos que el total de filas de la matriz $A$:

```{r, echo=FALSE}
# Matriz A
mtrx_A <- matrix(c(0,0,0,7,
                  1,2,1,0,
                  2,0,0,1,
                  1,1,0,3),
                  nrow=4,
                  ncol=4,
                 byrow = TRUE)

vct_B <- c(15, 25, -11, 4)

vct_X0 <- c(0,0,0)

print('Matriz A:')
print(mtrx_A)

print('Vector b:')
print(vct_B)

print('Punto inicial:')
print(vct_X0)

print('Máximo número de iteraciones:')
print(nbr_MaxIteraciones)
```

Al ejecutar el algoritmo se obtiene:

```{r, echo=FALSE}

funcResolverSE(mtrx_A, vct_B, vct_X0, nbr_MaxIteraciones, nbr_Threshold, str_Metodo)
```



Damos ahora matrices en lugar de vectores en $x_0$:

```{r, echo=FALSE}
# Matriz A
mtrx_A <- matrix(c(0,0,0,7,
                  1,2,1,0,
                  2,0,0,1,
                  1,1,0,3),
                  nrow=4,
                  ncol=4,
                 byrow = TRUE)

vct_B <- c(15, 25, -11, 4)

vct_X0 <- matrix(c(0,0,0,0,
                  0,0,0,0,
                  0,0,0,1,
                  0,0,0,0),
                  nrow=4,
                  ncol=4,
                 byrow = TRUE)

print('Matriz A:')
print(mtrx_A)

print('Vector b:')
print(vct_B)

print('Punto inicial:')
print(vct_X0)

print('Máximo número de iteraciones:')
print(nbr_MaxIteraciones)
```


Al ejecutar el algoritmo se obtiene:

```{r, echo=FALSE}

funcResolverSE(mtrx_A, vct_B, vct_X0, nbr_MaxIteraciones, nbr_Threshold, str_Metodo)
```

## Matrices singulares

Veamos qué hace el método propuesto al aplicarse a una matriz singular.

Definamos nuestros  parámetros:

```{r echo=FALSE}
str_Metodo <- 'GS'

mtrx_A <- ones(2)

vct_B <- c(15, 25)

# Vector de aproximación inicial
vct_X0 <- c(0,0)

# Máximo número de iteraciones permitido
nbr_MaxIteraciones <- 50

# Threshold que se busca alcanzar
nbr_Threshold <- 10**(-2)

# Método a utilizar
str_Metodo <- 'GS'


print('Matriz A:')
print(mtrx_A)

print('Vector b:')
print(vct_B)

print('Punto inicial:')
print(vct_X0)

print('Máximo número de iteraciones:')
print(nbr_MaxIteraciones)

print('Threshold a alcanzar:')
print(nbr_Threshold)


print('Método a utilizar:')
print(str_Metodo)
```
Verificamos que la matriz propuesta es singular, esto es, no tiene solución única:

```{r echo=FALSE}
is.singular.matrix(mtrx_A)
```

Intentamos aplicar el método implementado:
```{r echo=FALSE}
funcResolverSE(mtrx_A, vct_B, vct_X0, nbr_MaxIteraciones, nbr_Threshold, str_Metodo)

```


## Matrices Dominantes Estrictas en la Diagonal por Renglones

Una [matriz dominante estricta en la diagonal por renglones](https://github.com/ITAM-DS/analisis-numerico-computo-cientifico/blob/master/temas/III.computo_matricial/3.3.e.Jacobi_Gauss-Seidel.ipynb) es aquélla que cumple:

$\mid a_{ij} \mid \gt \sum_{\overset{j=1}{j\neq i}}^n \mid a_{ij} \mid$ para toda $i$, donde $a_{ij}$ es el elemento del renglón $i$ y columna $j$ de $A$.


Realizaremos pruebas con estas matrices, pues como se menciona en [la nota de clase](https://github.com/ITAM-DS/analisis-numerico-computo-cientifico/blob/master/temas/III.computo_matricial/3.3.e.Jacobi_Gauss-Seidel.ipynb), existe un teorema que garantiza la convergencia del método Gauss-Seidel si la matriz A es dominante estricta en la diagonal por renglones.

Probamos con el ejemplo más sencillo de estas matrices, donde $A$ es la matriz identidad:

```{r, echo=F}

mtrx_A <- diag(10)


vct_B <- c(-12,
           -8,
           9,
           -17,
           19,
           20,
           19,
           19,
           29,
           -5)


vct_X0 <- c(0,0,0,0,0,0,0,0,0,0)

nbr_MaxIteraciones <- 100

nbr_Threshold <- 10**(-5)

print('Matriz A:')
print(mtrx_A)

print('Vector b:')
print(vct_B)

print('Punto inicial:')
print(vct_X0)

print('Máximo número de iteraciones:')
print(nbr_MaxIteraciones)

print('Threshold:')
print(nbr_Threshold)

```

Obteniendo como resultado el vector $b$:

```{r, echo_FALSE}

funcResolverSE(mtrx_A, vct_B, vct_X0, nbr_MaxIteraciones, nbr_Threshold, str_Metodo)


```

Probamos ahora una matriz de $10 \times 10$ estrictamente diagonal positiva diferente a la identidad:

```{r, echo=F}

mtrx_A <- matrix(c( 300,19,15,-20,-29,29,-15,-28,-9,-6,
                    -1,-150,-14,0,-7,14,11,-6,6,10,
                    13,3,-310,9,-8,7,-6,8,20,-22,
                    3,-2,-15,260,2,-12,18,-10,-17,25,
                    -23,-29,6,9,320,-4,4,-13,13,8,
                    -4,15,9,12,21,220,-14,1,18,-1,
                    11,-11,8,28,13,27,-330,18,24,13,
                    17,-17,-10,-7,11,22,21,240,12,-21,
                    9,-22,-9,-16,4,-20,28,16,300,17,
                    16,20,13,15,-26,8,24,5,-27,280),
                 byrow = TRUE,
                 nrow=10,
                 ncol=10)

vct_B <- c(-12,
           -8,
           9,
           -17,
           19,
           20,
           19,
           19,
           29,
           -5)


vct_X0 <- c(0,0,0,0,0,0,0,0,0,0)

nbr_MaxIteraciones <- 100

nbr_Threshold <- 10**(-5)

print('Matriz A:')
print(mtrx_A)

print('Vector b:')
print(vct_B)

print('Punto inicial:')
print(vct_X0)

print('Máximo número de iteraciones:')
print(nbr_MaxIteraciones)

print('Threshold:')
print(nbr_Threshold)
```

El algoritmo devuelve:

```{r echo=FALSE}
funcResolverSE(mtrx_A, vct_B, vct_X0, nbr_MaxIteraciones, nbr_Threshold, str_Metodo)


```

Se detiene en la iteración 6 al llegar al threshold, pues el método converge.

La función ```lsolve.gs``` devuelve un resultado muy similar, con aproximadamente 6 decimales iguales al resultado de nuestro algoritmo:

```{r echo=F, message=FALSE}
sol.lsolve <- lsolve.gs(mtrx_A, vct_B, xinit = vct_X0, reltol = nbr_Threshold, 
                            maxiter = 100, adjsym = FALSE, verbose = TRUE)
sol.lsolve$x
```

Mismo que obtiene en la iteración número:
```{r echo=F, message=FALSE}
sol.lsolve$iter
```

De hecho, nuestro algoritmo devuelve el resultado de ```lsolve.gs``` con una tolerancia de $10^{-6}$:
```{r, echo=F, message=F}

sol.lsolve <- lsolve.gs(mtrx_A, vct_B, xinit = vct_X0, reltol = 1e-06, 
                            maxiter = 100, adjsym = FALSE, verbose = TRUE)

sol.lsolve$x
```
Obtenido en la iteración número:
```{r echo=F, message=FALSE}
sol.lsolve$iter
```


Finalmente, recordemos que se recomienda el uso de los métodos iterativos, como Gauss-Seidel y Jacobi, para:

  * resolver sistemas grandes 
  * para matrices sparse o ralas

Probemos entonces estos casos:

## Matrices grandes

Usamos una matriz de dimensiones $10^2$, que será la matriz de mayor dimensión que probaremos. Las entradas de la matriz están almacenadas en un archivo csv. La leemos, ignorando la primera columna, que sólo indica el número de fila:
```{r echo=FALSE}
mat_A_10_2 <-read.csv("matriz_ej_ordenar.csv")
mat_A_10_2 <- mat_A_10_2[,2:101]
colnames(mat_A_10_2) <- NULL
mat_A_10_2 <- as.matrix(mat_A_10_2)
dimnames(mat_A_10_2)<-NULL
```


Definimos el resto de parámetros necesarios:
```{r echo=FALSE}
set.seed(1604)
vct_B_10_2 <- (sample.int(1000,size=100,replace=TRUE))


vct_x0_10_2 <- rep(0,100)

nbr_MaxIteraciones <- 30

nbr_Threshold <- 10**(-3)

print('Dimensiones matriz A:')
print(dim(mat_A_10_2))

print('Dimensiones vector b:')
print(size(vct_B_10_2))

print('Dimensiones punto inicial:')
print(size(vct_x0_10_2))

print('Máximo número de iteraciones:')
print(nbr_MaxIteraciones)

print('Threshold:')
print(nbr_Threshold)
```


Y aplicamos el método que implementamos:

```{r eval=FALSE, include=FALSE}
xGS_10_2 <- funcResolverSE(mat_A_10_2, vct_B_10_2, vct_x0_10_2, nbr_MaxIteraciones, nbr_Threshold, str_Metodo)

```
Vemos que se llega al tope de iteraciones.

Intentemos resolver el sistema mediante la librería ```Rlinsolve```, para ello, necesitamos primero reordenar la matriz. Lo hacemos con una de las funciones propuestas en nuestra implementación:
```{r echo=FALSE}
lt_Obj <- funcOrdenarEcuaciones(mat_A_10_2, vct_B_10_2)
            mat_10_2 <- lt_Obj$matriz
            vct_B <- lt_Obj$vector
```

Ahora probamos el método ```lsolve.gs``` con la misma tolerancia y tope de iteraciones:

```{r message=FALSE}

sol.lsolve <- lsolve.gs(mat_10_2, vct_B, xinit = vct_x0_10_2, reltol = nbr_Threshold, 
                            maxiter = nbr_MaxIteraciones, adjsym = FALSE, verbose = TRUE)

sol.lsolve$x

```
Se llega a este resultado en la iteración número:
```{r echo=F, message=FALSE}
sol.lsolve$iter
```


Verificamos también el número de condición de la matriz:
```{r echo=FALSE}
cond(mat_10_2)
```
Resultando ser un número grande, casi de $10^3$, por lo tanto no podemos confiar en la solución. Además al no ser una matriz dominante estricta en la diagonal por renglones, no hay garantía de convergencia del método de Gauss- Seidel.

Probamos ahora con una matriz bien condicionada, de las mismas dimensiones $10^2 \times 10^2$.

```{r, echo=F}
set.seed(123)
mat <- matrix(data = 100*rnorm(10000), nrow = 100, ncol = 100)
mode(mat) <- "integer"
mode(mat) <- "numeric"

b <- c(100*rnorm(100))

mode(b) <- "integer"
mode(b) <- "numeric"

x0 <- c(rep(0,100))

nbr_MaxIteraciones <- 100
nbr_Threshold <- 10**(-5)

mat2 <- mat
diag(mat2) <- 5000+diag(mat)

print('Dimensiones matriz A:')
print(dim(mat2))

print('Dimensiones vector b:')
print(size(b))

print('Dimensiones punto inicial:')
print(size(x0))

print('Máximo número de iteraciones:')
print(nbr_MaxIteraciones)

print('Threshold:')
print(nbr_Threshold)
```

Su número de condición es 
```{r echo=FALSE}
cond(mat2)
```

Al resolver el sistema con nuestro algoritmo obtenemos:
```{r echo=FALSE}
xGS1 <- funcResolverSE(mat2, b, x0, nbr_MaxIteraciones, nbr_Threshold, str_Metodo)

```

Nuestro método converge en la iteración 9.

Lo resolvemos con la función ```lsolve.jacobi```:
```{r, message=F}

sol.lsolve <- lsolve.jacobi(mat2, b, xinit = x0, reltol = 1e-05, 
                            maxiter = 100, weight = 1, adjsym = FALSE, verbose = TRUE)
sol.lsolve$x
sol.lsolve$iter
```

Se obtiene un resultado muy similar al de nuestro algoritmo. Como no se requirió ordenamiento, podemos calcular el error relativo, que es del orden de:

```{r echo=FALSE}
print('error relativo:')
err_rel = Norm(sol.lsolve$x-xGS1, p = 2)/Norm(xGS1)
print(err_rel)
```
## Matrices Sparse o ralas

```{r echo=FALSE}
set.seed(123)
vec1 <- (sample.int(100,size=5000,replace=TRUE))
#vec1

vec2 <- (sample.int(100,size=5000,replace=TRUE))
#vec2

vals <- c(10*rnorm(300))
mode(vals) <- "integer"
mode(vals) <- "numeric"

A <- sparseMatrix(vec1, vec2, x=vals)
A
```


```{r echo=FALSE}
A <- matrix(A,nrow = 100, ncol = 100)
```


```{r echo=FALSE}
A
```
Vemos que la matriz tiene un número de condición elevado:

```{r echo=FALSE}
cond(A)
```
 Veamos si es singular:

```{r}
is.singular.matrix(A)
```

Ya que no lo es, intentemos resolver el sistema de ecuaciones. Para ello, definimos los parámetros faltantes:
```{r echo=FALSE}
b <- c(10*rnorm(100))

mode(b) <- "integer"
mode(b) <- "numeric"

x0 <- c(rep(0,100))

nbr_MaxIteraciones <- 500

nbr_Threshold <- 10**(-5)


print('Dimensiones matriz A:')
print(dim(mat_A_10_2))

print('Dimensiones vector b:')
print(size(vct_B_10_2))

print('Dimensiones punto inicial:')
print(size(vct_x0_10_2))

print('Máximo número de iteraciones:')
print(nbr_MaxIteraciones)

print('Threshold:')
print(nbr_Threshold)

```
 Y aplicamos el método implementado:

```{r echo=FALSE}
funcResolverSE(A, b, x0, nbr_MaxIteraciones, nbr_Threshold, str_Metodo)
```
Vemos que la matriz propuesta no permitió resolver el sistema, pues tenía ceros en la diagonal, aún reordenándola. 


Hagámosla *dominante estricta* en la diagonal por renglones:
```{r echo=FALSE}
A_dom = max(rowSums(A))* diag(100)+A
A_dom
```
Y vemos que ahora es medianamente bien condicionada: 
```{r echo=FALSE}
cond(A_dom)
```
```{r include=FALSE}
bGS <- funcResolverSE(A_dom, b, x0, nbr_MaxIteraciones, nbr_Threshold, str_Metodo)
```

```{r echo=FALSE}
bGS
```

Se alcanza el threshold en la 8ª iteración.

Comparamos con el resultado del método  ```lsolve.gs```. Recordemos que necesitamos pasarle la matriz ordenada:

```{r echo=FALSE}
lt_Obj <- funcOrdenarEcuaciones(A_dom, b)
            A_ord <- lt_Obj$matriz
            b_ord <- lt_Obj$vector
```

Ahora probamos el método  ```lsolve.gs``` con la misma tolerancia:
```{r message=FALSE}

sol.lsolve <- lsolve.gs(A_ord, b_ord, xinit = x0, reltol = nbr_Threshold, 
                            maxiter = nbr_MaxIteraciones, adjsym = FALSE, verbose = TRUE)

sol.lsolve$x

```
Y calculamos el error relativo:

```{r echo=FALSE}
#bGS <- funcResolverSE(A_dom, b, x0, nbr_MaxIteraciones, nbr_Threshold, str_Metodo)
print('error relativo:')
err_rel = Norm(sol.lsolve$x-bGS, p = 2)/Norm(bGS)
print(err_rel)
```
 Ahora probamos el método  ```lsolve.gs``` disminuyendo la tolerancia:
```{r message=FALSE}

sol.lsolve <- lsolve.gs(A_ord, b_ord, xinit = x0, reltol = nbr_Threshold/10, 
                            maxiter = nbr_MaxIteraciones, adjsym = FALSE, verbose = TRUE)

sol.lsolve$x

```

Y calculamos el error relativo:

```{r echo=FALSE}
print('error relativo:')
err_rel = Norm(sol.lsolve$x-bGS, p = 2)/Norm(bGS)
print(err_rel)
```

Podemos ver que nuestra aproximación es más cercana a este último resultado.


### 10^3

```{r echo=FALSE}
set.seed(123)
vec1 <- (sample.int(1000,size=5000,replace=TRUE))
#vec1

vec2 <- (sample.int(1000,size=5000,replace=TRUE))
#vec2

values <- c(10*rnorm(500))
mode(values) <- "integer"
mode(values) <- "numeric"

A1 <- sparseMatrix(vec1, vec2, x=values)

```


```{r echo=FALSE}
A1 <- as.matrix(A1)
```


La forzamos a ser dominante esctricta en la diagonal por renglones:
```{r echo=FALSE}
A1_dom = max(rowSums(A1))* diag(1000)+A1
```


Definimos los demás parámetros:
```{r echo=FALSE}
b1 <- c(10*rnorm(1000))

mode(b) <- "integer"
mode(b) <- "numeric"

x0 <- c(rep(0,1000))

nbr_MaxIteraciones <- 500

nbr_Threshold <- 10**(-5)

```

```{r echo=FALSE}
bGS1 <- funcResolverSE(A1_dom, b1, x0, nbr_MaxIteraciones, nbr_Threshold, str_Metodo)
```
Se alcanza el threshold en la 9ª iteración.




## Conclusiones

Luego de las pruebas presentadas en este reporte, concluímos que el método iterativo de Gauss-Seidel fue correctamente implementado, pues:

+ Valida las dimensiones de sus input: matriz A, vector b, vector x0.
+ Si la matriz A es singular no continúa el algoritmo.
+ Ordena las filas para buscar eliminar todos los ceros de la diagonal; si después del ordenamiento sigue habiendo ceros en la diagonal, se detiene el algoritmo.
+ Se logran resolver SEL con matrices densas de tamaño $10^2 \times 10^2$ o matrices ralas de $10^3 \times 10^3$.