---
title: "Revisión Método Eliminación por Bloques"
author: ""
date: ""
#output: html_document
output:
  html_document:
    toc: true
    toc_float: true
    
---

```{r setup, include=FALSE}
knitr::opts_chunk$set(echo = TRUE)
```

La ejecución del presente markdown se realizó utilizando una MacBook Pro con un procesador 1.4 GHz Quad-Core Intel Core i5 y 8 GB de RAM.

```{r, echo=FALSE, warning=F}
library('matrixcalc')
library('pracma')
funcEsVectorValido <- function(mtrx, vct){

  # El vector b, debe tener la misma cantidad de filas que la matriz
  bool_VectorValido = FALSE
  if (nrow(mtrx) == length(vct)){
    bool_VectorValido = TRUE
  }

  bool_VectorValido

}

# Valida que sea cuadrada la matriz
funcEsMatrizCuadrada <- function(mtrx){

  # Si el número de filas es igual al número de columnas, es una matriz cuadrada
  if (nrow(mtrx)==ncol(mtrx)){
    bool_Valida <- TRUE
  }
  else{
    bool_Valida <- FALSE
  }

  bool_Valida

}

 # Busca algún cero en la diagonal principal
funcHayCeroEnDiagonal <- function(mtrx){

  bool_HayCero <- FALSE
  nbr_Filas <- nrow(mtrx)
  nbr_Cols <- ncol(mtrx)

  for (i in 1:nbr_Filas){
    for (j in 1:nbr_Cols){
      if ((i==j) && (mtrx[i,j]==0)){
        bool_HayCero <- TRUE
      }
    }
  }

  bool_HayCero

}

# Función que obtiene cada componente del vector
funcObtenerComponente <- function(i, n, mtrx_A, vct_X, vct_B){

  # Variable en la cual acumularemos el resutlado de la sumatoria
  nbr_Sumatoria = 0
  nbr_Final = 0

  # Variables con los términos agrupados de los elementos de la fórmula
  nbr_Termino1 = 0
  nbr_Termino2 = 0

  # Sumatoria de j a n para toda j != i
  for (j in 1:n){
    if (j != i ){

      # Operación de la sumatoria
      nbr_Termino1 = (-(mtrx_A[i,j] * vct_X[j]) / (mtrx_A[i,i]))

      # Acumulamos los valores
      nbr_Sumatoria = nbr_Sumatoria + nbr_Termino1

    }
  }

  # Terminada la sumatoria, se prepara un término extra
  nbr_Termino2 = (vct_B[i] / mtrx_A[i,i])

  # El resultado final, es lo acumulado de la sumatoria más el otro término
  nbr_Final = nbr_Sumatoria + nbr_Termino2

  # Regresamos el resultado
  nbr_Final

}

# Función que obtiene la aproximación de las iteraciones
funcObtenerVctRslt <- function(nbr_MaxIteraciones, n, mtrx_A, vct_B, vct_X0, nbr_Threshold, str_Metodo){

  # Inicializamos los vectores de control
  vct_X_Act <- vct_X0
  vct_X_Ant <- vct_X0

  # Los siguientes prints son para debuguear, más adelante se eliminarán
  print(paste0('Iteracion ', 0))
  print(vct_X_Act)

  # Máximo número de iteraciones
  for (it in 1:nbr_MaxIteraciones){

    print(paste0('Iteracion ', it))

    # Iteraciones para obtener cada componente del vector de resultados
    for (i in 1:n){

      # Si se pidió usar el método Jacobi
      if (str_Metodo=='J'){
        vct_X_Act[i]=funcObtenerComponente(i, n, mtrx_A, vct_X_Ant, vct_B)
      }

      # Si se pidió usar el método Gauss-Seidel
      if (str_Metodo=='GS'){
        vct_X_Act[i]=funcObtenerComponente(i, n, mtrx_A, vct_X_Act, vct_B)
      }

    }

    print(vct_X_Act)

    nbr_Numerador <- Norm(vct_X_Act - vct_X_Ant, p = Inf)
    nbr_Denominador <- Norm(vct_X_Act, p = Inf)

    print(paste0('nbr_Numerador: ', nbr_Numerador))
    print(paste0('nbr_Denominador: ', nbr_Denominador))

    nbr_Diff <-  nbr_Numerador / nbr_Denominador
    print(paste0('nbr_Diff: ',nbr_Diff))

    # Si se llega a una diferencia menor al threshold indicado, salimos del for
    if (nbr_Diff<nbr_Threshold){
      print('Se alcanza el threshold')
      break
    }

    # El vector resultado (k), lo usamos como vector anterior (k-1) para la sigueinte
    # iteraación
    vct_X_Ant <- vct_X_Act

  }

  if (it==nbr_MaxIteraciones){
    print('Se llega al tope de iteraciones')
  }

  # Devolvemos el último vector calculado
  vct_X_Act

}

funcInterCambiarFilasVct <- function(vctOrigen, nbr_FilaOrigen, nbr_FilaDestino){

  # Se guarda el valor destino
  nbr_ValorTmp <- vctOrigen[nbr_FilaDestino]

  # Se pone el valor origen hacia el valor destino
  vctOrigen[nbr_FilaDestino] <- vctOrigen[nbr_FilaOrigen]

  # Se recupera el valor destino original, y se pone en valor origen
  vctOrigen[nbr_FilaOrigen] <- nbr_ValorTmp

  # Se regresa el valor
  vctOrigen

}

funcInterCambiarFilasMtrx <- function(mtrx, nbr_FilaOrigen, nbr_FilaDestino, nbr_Cols){

  # Se guarda el valor destino
  vct_FilaTmp <- mtrx[nbr_FilaDestino,1:nbr_Cols]

  # Se pone el valor origen hacia el valor destino
  mtrx[nbr_FilaDestino,1:nbr_Cols] <- mtrx[nbr_FilaOrigen,1:nbr_Cols]

  # Se recupera el valor destino original, y se pone en valor origen
  mtrx[nbr_FilaOrigen,1:nbr_Cols] <- vct_FilaTmp

  # Se regresa el valor
  mtrx

}

funcOrdenarEcuaciones <- function(mtrx_A, vct_B){
  # Ordena las ecuaciones del sistema buscando que no quede ningún cero
  # sobre la diagonal principal (no hay garantía de que no quede algún
  # cero sobre la diagonal). Para saber qué fila tomar, se hace una búsqueda
  # sobre cada columna preguntando por la norma infinito de cada vector-columna.
  # Puesto que el sistema de ecuaciones consta tanto de variables como de
  # resultados, es necesario tambén el re-acomodo del vector de resultados.
  #
  # Parámetros
  # ----------
  # mtrx_A : matriz
  #    La matriz que se va a ordenar
  # vct_B : vector
  #    El vector que se va a ordenar.
  #
  # Regresa
  # -------
  # list
  #    Una lista que contiene la matriz a evaluar y el vector de resultados.
  #

  # Variables que se usan dentro de la funcion
  nbr_Filas <- nrow(mtrx_A)
  nbr_Cols <- ncol(mtrx_A)

  # Se barren todas las columnas (iterador j)
  for (j in 1:nbr_Cols){
    # print('Inicia iteracion')

    # Se saca el vector-columna que se usará esta iteración
    vct_Col = mtrx_A[1:nbr_Cols,j]

    # Mostramos el vector-columna con el que trabajaremos
    # print(vct_Col)

    # Se obtiene la norma infinita del vector-columna
    nbr_Norm = Norm(vct_Col, p = Inf)
    # print(nbr_Norm)

    # Se pregunta si el valor es único en el vector-columna
    vct_OrdDesc <- sort(vct_Col, decreasing = TRUE)
    # print(vct_OrdDesc)

    # Si sí es único:
    if (vct_OrdDesc[1] != vct_OrdDesc[2]){
      #print('Es unico')

      # Se obtiene el índice donde está ese valor
      nbr_Index <- match(nbr_Norm,vct_Col)
      # print(nbr_Index)

      # Si el índice es un NA
      if (is.na(nbr_Index)==TRUE){

        # Multiplicamos el valor de la norma infinito por -1
        nbr_Index <- match(nbr_Norm * -1,vct_Col)

      }

      # Para realizar el intercambio de filas, nuestra
      # fila origen será: nbr_Index, y la fila destino: j
      mtrx_A <- funcInterCambiarFilasMtrx(mtrx_A, nbr_Index, j, nbr_Cols)
      vct_B <- funcInterCambiarFilasVct(vct_B, nbr_Index, j)

      # print(mtrx_A)

    } else { # Si no es único:
      #print('Hay empate')

      vct_Bool1 <- (vct_Col==nbr_Norm)

      mtrx_Tmp <- mtrx_A[vct_Bool1,1:nbr_Cols]
      #print(mtrx_Tmp)

      # Barremos el resto de las columans para el desempate
      for (jj in (j+1):nbr_Cols){

        vct_ColDesempate <- mtrx_Tmp[,jj]
        # print(paste0('vct_ColDesempate: ', vct_ColDesempate))

        # Buscaremos el valor mínimo de la siguiente columna
        vct_OrdAsc <- sort(vct_ColDesempate)
        # print(vct_OrdAsc)

        # Si el  mínimo es único:
        if (vct_OrdAsc[1] != vct_OrdAsc[2]){

          # print('es unico')
          # Generamos el vector que nos ayudará a obtener las filas a desempatar
          vct_Bool2 <- (vct_ColDesempate == vct_OrdAsc[1])
          # print(vct_Bool2)

          vct_FilaDesempate <- mtrx_Tmp[vct_Bool2]

          # Ya que se tiene la fila mínima del empate, se obtiene su indice
          # en la matriz_A
          vct_Bool3 <- rowSums(mtrx_A == vct_FilaDesempate[col(mtrx_A)]) == ncol(mtrx_A)
          nbr_Index <- match(TRUE,vct_Bool3)

          # Para realizar el intercambio de filas, nuestra
          # fila origen será: nbr_Index, y la fila destino: j
          mtrx_A <- funcInterCambiarFilasMtrx(mtrx_A, nbr_Index, j, nbr_Cols)
          vct_B <- funcInterCambiarFilasVct(vct_B, nbr_Index, j)

          #print(mtrx_A)
          break

        }

      }

    }

  }

  # Regresamos en una lista, la matriz y vector ordenados
  list(matriz=mtrx_A,vector=vct_B)

}

funcResolverSE <- function(mtrx_A, vct_B, vct_X0, nbr_MaxIteraciones, nbr_Threshold, str_Metodo){

  if (str_Metodo == 'J' || str_Metodo == 'GS'){

    if (str_Metodo=='J'){
      print('Solucion mediante metodo de Jacobi')
    }
    if (str_Metodo=='GS'){
      print('Solucion mediante metodo de Gauss-Sidel')
    }

    print('Matriz A:')
    print(mtrx_A)

    print('Vector b:')
    print(vct_B)

    # Se aplican las validaciones de manera anidada
    if (funcEsVectorValido(mtrx_A, vct_B)){

      if (funcEsVectorValido(mtrx_A, vct_X0)){

        if (funcEsMatrizCuadrada(mtrx_A) == TRUE){

          # Obtenemos la n de la matriz
          n <- nrow(mtrx_A)

          if (funcHayCeroEnDiagonal(mtrx_A) == FALSE){

            # Se manda a llamar la función que obtendrá la aproximación
            vct_XRslt <- funcObtenerVctRslt(nbr_MaxIteraciones, n, mtrx_A, vct_B, vct_X0, nbr_Threshold, str_Metodo)

            # Se imprime el resultado
            print('Resultado final: ')
            print(vct_XRslt)

          } else {
            print('La matriz tiene algun cero en la diagonal, comienza ordenamiento')

            lt_Obj <- funcOrdenarEcuaciones(mtrx_A, vct_B)
            mtrx_A <- lt_Obj$matriz
            vct_B <- lt_Obj$vector

            print('Matriz ordenada:')
            print(mtrx_A)

            print('Vector ordenado:')
            print(vct_B)

            if (funcHayCeroEnDiagonal(mtrx_A) == FALSE){

              # Se manda a llamar la función que obtendrá la aproximación
              vct_XRslt <- funcObtenerVctRslt(nbr_MaxIteraciones, n, mtrx_A, vct_B, vct_X0, nbr_Threshold, str_Metodo)

              # Se imprime el resultado
              print('Resultado final: ')
              print(vct_XRslt)

            } else {
              print('Pese al reordenamiento, aun hay ceros en la diagonal')
            }

          }

        } else {
            print('La matriz no cumple con ser de dimensiones nxn')
        }
      } else {
        print('El vector de aproximaciones no es de las dimensiones esperadas')
      }
    } else {
      print('El vector de resultados no es de las dimensiones esperadas')
    }

  }else{
    print('El metodo especificado no es valido, favor de verificar')
  }
}

# Algoritmo eliminación por bloques

EliminacionBloques <- function(mtrx_A, vct_B, vct_X0, nbr_MaxIteraciones, nbr_Threshold, str_Metodo){
# Variables del algoritmo de eliminación por bloques
col.A <- ncol(mtrx_A)
lim <- col.A/2
A11 <- matrix(mtrx_A[1:lim,1:lim], nrow = lim, ncol=lim)
A12 <- matrix(mtrx_A[1:lim,(lim+1):col.A], nrow = lim, ncol=lim)
A21 <- matrix(mtrx_A[(lim+1):col.A,1:lim], nrow = lim, ncol=lim)
A22 <- matrix(mtrx_A[(lim+1):col.A,(lim+1):col.A], nrow = lim, ncol=lim)
b1<- c(vct_B[1:lim])
b2<- c(vct_B[(lim+1):col.A])
X01<- c(vct_X0[1:lim])
X02<- c(vct_X0[(lim+1):col.A])

#1) Calculamos y = invA11*b1 y Y = invA11*A12 a través de los métodos del bloque anterior donde 
#   los sistemas a evaluar en la forma Ax=b son A11*y=b1 y A11*Y=A12 respectivamente.

###Con el método de Jacobi o GaussSeidel
y <- funcResolverSE(A11, b1, X01, nbr_MaxIteraciones, nbr_Threshold, str_Metodo)
print("y:")
print(y)
    
#No podemos resolver A11Y=A12 como tal cual con nuestro método iterativo, pues Y es matriz y el lado derecho (A12) también.
#Es necesario partirla en problemas donde la incógnita y el lado derecho sean vectores.
#Debemos resolver para cada columna de Y, la ecuación A11Yi=A12i , donde Yi es la columan i de Y y A12i es la columa i de A12.
#Así ya podemos aplicar a cada uno de estos SEL nuestro método Jacobi Gauss-Seidel, y al final juntar las soluciones en forma columnar para obtener la matriz Y.    

cols.A12 <- ncol(A12)
rows.A12 <- nrow(A12)

Ycol <- A12[,1]
Ysol <- funcResolverSE(A11, Ycol, X01, nbr_MaxIteraciones, nbr_Threshold, str_Metodo)
Y <- Ysol

for (i in 2:cols.A12){
Ycol <- A12[,i]
Ysol <- funcResolverSE(A11, Ycol, X01, nbr_MaxIteraciones, nbr_Threshold, str_Metodo)
Y <- matrix(cbind(Y,Ysol), nrow = rows.A12, ncol= i)
}
print("Y")
print(Y)

#2) Calcular el complemento de Schur del bloque A11 en A de la siguiente forma
# Calculamos S
S=A22-(A21%*%Y)
print("S:")
print(S)
    
# Calculamos b_hat
b_hat=b2-(A21%*%y)
print("b_hat")
print(b_hat)
    
#3) Obtenemos x2 resolviendo Sx2=b_hat
### Con el método de Jacobi o GaussSeidel
x2 <- funcResolverSE(S, b_hat, X02, nbr_MaxIteraciones, nbr_Threshold, str_Metodo)
print("x2:")
print(x2)

#4) Obtenemos x1 resolviendo A11x1=b1-(A12*x2)
###Con el método de Jacobi o GaussSeidel
x1 <- funcResolverSE(A11, b1-(A12%*%x2) , X01, nbr_MaxIteraciones, nbr_Threshold, str_Metodo)
print("x1:")
print(x1)
    
c(x1,x2)
    
}

funcEliminacionBloques <- function(mtrx_A, vct_B, vct_X0, nbr_MaxIteraciones, nbr_Threshold, str_Metodo){
  # Aquellos procedimientos que utilicen SEL utilizarán los métodos de Jacobi o GaussSeidel.
  # El sistema de ecuaciones sólo se procesará si pasa
  # todas las validaciones requeridas.
  #
  # Parámetros
  # -------
  # mtrx_A : matriz
  #    Matriz a evaluar
  # vct_B : vector
  #    Vector de resultados del sistema de ecuaciones
  # vct_X0 : vector
  #    Vector de aproximaciones
  # nbr_MaxIteraciones : número
  #    Máximo número de iteraciones a alcanzar dentro del método SEL (Jacobi o GaussSiedel)
  # nbr_Threshold : número
  #    Diferencia mínima a la que se quiere llegar entre iteraciones para
  #    considerar que el método ha convergido dentro del método SEL (Jacobi o GaussSiedel)
  # str_Metodo : cadena
  #    Cadena mediante la cual se especifica el método que se empleará para
  #    actualizar el vector de aproximaciones dentro del método SEL (Jacobi o GaussSiedel)
  #
  # Regresa
  # -------
  # vector
  #    x1 como la solución del sistema

  # Condición para validar que la matriz no sea singular

  # Se inicializa el vector de resultados
  #vct_XRslt <- rep(NA, size(vct_X0)[2])

  if(!is.singular.matrix(mtrx_A)){

    if (str_Metodo == 'J' || str_Metodo == 'GS'){

      if (str_Metodo=='J'){
        print('Solucion mediante metodo de Jacobi')
      }
      if (str_Metodo=='GS'){
        print('Solucion mediante metodo de Gauss-Seidel')
      }

      print('Matriz A:')
      print(mtrx_A)

      print('Vector b:')
      print(vct_B)

      # Se aplican las validaciones de manera anidada
      if (funcEsVectorValido(mtrx_A, vct_B)){

        if (funcEsVectorValido(mtrx_A, vct_X0)){

          if (funcEsMatrizCuadrada(mtrx_A) == TRUE){

            # Obtenemos la n de la matriz
            n <- nrow(mtrx_A)

            if (funcHayCeroEnDiagonal(mtrx_A) == FALSE){

              # Se manda a llamar la función de eliminación por bloques
              x1_res <- EliminacionBloques(mtrx_A, vct_B, vct_X0, nbr_MaxIteraciones, nbr_Threshold, str_Metodo)

              # Se imprime el resultado
              print('Resultado final (x1): ')
              print(x1_res)

            } else {
              print('La matriz tiene algun cero en la diagonal, comienza ordenamiento')

              # Se ordena la matriz
              lt_Obj <- funcOrdenarEcuaciones(mtrx_A, vct_B)
              mtrx_A <- lt_Obj$matriz
              vct_B <- lt_Obj$vector

              print('Matriz ordenada:')
              print(mtrx_A)

              print('Vector ordenado:')
              print(vct_B)

              if (funcHayCeroEnDiagonal(mtrx_A) == FALSE){

                # Se manda a llamar la función del método de eliminación por bloques
                x1_res <- EliminacionBloques(mtrx_A, vct_B, vct_X0, nbr_MaxIteraciones, nbr_Threshold, str_Metodo)

                # Se imprime el resultado
                print('Resultado final: ')
                print(x1_res)

                # En caso de encontrar algún problema, se imprime 
              } else {
                print('Pese al reordenamiento, aun hay ceros en la diagonal')
                }
            }

          } else {
              print('La matriz no cumple con ser de dimensiones nxn')
            }
            
        } else {
          print('El vector de aproximaciones no es de las dimensiones esperadas')
          }
          
      } else {
        print('El vector de resultados no es de las dimensiones esperadas')
        }

    } else{
      print("El metodo especificado no es valido, se espera 'GS' para Gauss-Seidel o 'J' para Jacobi")
      }
      
  } else{
    print('La matriz no puede ser singular')
    }

  # Se devuelve x1
  x1_res

}

```

# Prueba con Ejemplo de Clase

La primera prueba es con la matriz ejemplo que se muestra en la nota de métodos iterativos [Jacobi y Gauss-Seidel](https://github.com/ITAM-DS/analisis-numerico-computo-cientifico/blob/master/temas/III.computo_matricial/3.3.e.Jacobi_Gauss-Seidel.ipynb) de nuestra materia de Métodos Numéricos y Optimización.


```{r, echo=FALSE }

mtrx_A <- matrix(c( 10,-1,2,0,
                    -1,11,-1,3,
                    2,-1,10,-1,
                    0,3,-1,8),
                 byrow = TRUE,
                 nrow=4,
                 ncol=4)

vct_B <- c(6, 25, -11, 15)

vct_X0 <- c(0,0,0,0)

nbr_MaxIteraciones <- 10

nbr_Threshold <- 10**(-10)

str_Metodo <- 'J'

print('Matriz A:')
print(mtrx_A)

print('Vector b:')
print(vct_B)

print('Punto inicial:')
print(vct_X0)

print('Máximo número de iteraciones:')
print(nbr_MaxIteraciones)

print('Threshold:')
print(nbr_Threshold)
```


Ejecutamos el método de eliminación por bloques y comparamos con el método de Jacobi:

```{r, echo=TRUE}

bloques <- EliminacionBloques(mtrx_A, vct_B, vct_X0, nbr_MaxIteraciones, nbr_Threshold, str_Metodo)

jacobi <- funcResolverSE(mtrx_A, vct_B, vct_X0, nbr_MaxIteraciones, nbr_Threshold, str_Metodo)

```

Podemos ver que el método por bloques coincide aproximadamente en los primeros 5 decimales.


# Prueba matriz de 10x10

Ahora verificamos con una matriz más grande:

```{r, echo=FALSE}
# Matriz A

mtrx_A <- matrix(c( 300,19,15,-20,-29,29,-15,-28,-9,-6,
                    -1,-150,-14,0,-7,14,11,-6,6,10,
                    13,3,-310,9,-8,7,-6,8,20,-22,
                    3,-2,-15,260,2,-12,18,-10,-17,25,
                    -23,-29,6,9,320,-4,4,-13,13,8,
                    -4,15,9,12,21,220,-14,1,18,-1,
                    11,-11,8,28,13,27,-330,18,24,13,
                    17,-17,-10,-7,11,22,21,240,12,-21,
                    9,-22,-9,-16,4,-20,28,16,300,17,
                    16,20,13,15,-26,8,24,5,-27,280),
                 byrow = TRUE,
                 nrow=10,
                 ncol=10)
vct_B <- c(-12,
           -8,
           9,
           -17,
           19,
           20,
           19,
           19,
           29,
           -5)

vct_X0 <- c(0,0,0,0,0,0,0,0,0,0)

nbr_MaxIteraciones <- 100

nbr_Threshold <- 10**(-5)


print('Matriz A:')
print(mtrx_A)

print('Vector b:')
print(vct_B)

print('Punto inicial:')
print(vct_X0)

print('Máximo número de iteraciones:')
print(nbr_MaxIteraciones)

print('Threshold:')
print(nbr_Threshold)
```

Al ejecutar el algoritmo se obtiene:

```{r, echo=FALSE}
bloques <- EliminacionBloques(mtrx_A, vct_B, vct_X0, nbr_MaxIteraciones, nbr_Threshold, str_Metodo)
```

Y también podemos compararlo con el método de Jacobi y notamos que funciona.

```{r, echo=FALSE}
jacobi <- funcResolverSE(mtrx_A, vct_B, vct_X0, nbr_MaxIteraciones, nbr_Threshold, str_Metodo)
```




# Prueba con matriz de 10^2x10^2

Utilizamos set.seed para determinar vectores de tamaño 10^2 y posteriormente generar una matriz con ellos:

```{r, echo=FALSE}
# Matriz A

set.seed(12345)
vec1 <- (sample.int(100,size=5000,replace=TRUE))

vec2 <- (sample.int(100,size=5000,replace=TRUE))

vals <- c(10*rnorm(5000))
mode(vals) <- "integer"
mode(vals) <- "numeric"

A <- sparseMatrix(vec1, vec2, x=vals)              
A <- matrix(A,nrow = 100, ncol = 100)

b <- c(10*rnorm(100))

mode(b) <- "integer"
mode(b) <- "numeric"

x0 <- c(rep(0,100))

nbr_MaxIteraciones <- 10
nbr_Threshold <- 10**(-5)

Ad <- A
diag(Ad) <- 1000 + diag(A)

print('Matriz A:')
print(Ad)

print('Vector b:')
print(b)

print('Punto inicial:')
print(x0)

print('Máximo número de iteraciones:')
print(nbr_MaxIteraciones)

print('Threshold:')
print(nbr_Threshold)

```

Al ejecutar el algoritmo se obtiene:

```{r, echo=FALSE}

bloques <- EliminacionBloques(Ad, b, x0, nbr_MaxIteraciones, nbr_Threshold, str_Metodo)

```

Y también podemos compararlo con el método de Jacobi y notamos que funciona.

```{r, echo=FALSE}
jacobi <- funcResolverSE(Ad, b, x0, nbr_MaxIteraciones, nbr_Threshold, str_Metodo)
```

# Matrices Singulares

Veamos qué devuelve nuestro algoritmo al aplicarse en una matriz singular.


Definimos nuestro sistema:

```{r echo=FALSE}

mtrx_A <- ones(2)

vct_B <- c(15, 25)

# Vector de aproximación inicial
vct_X0 <- c(0,0)

# Máximo número de iteraciones permitido
nbr_MaxIteraciones <- 50

# Threshold que se busca alcanzar
nbr_Threshold <- 10**(-5)

print('Matriz A:')
print(mtrx_A)

print('Vector b:')
print(vct_B)

print('Punto inicial:')
print(vct_X0)

print('Máximo número de iteraciones:')
print(nbr_MaxIteraciones)

print('Threshold a alcanzar:')
print(nbr_Threshold)


```
Verificamos que la matriz propuesta es singular, y por lo tanto no tiene solución:

```{r}
is.singular.matrix(mtrx_A)
```

Aplicamos el método implementado:

```{r}

bloques <- EliminacionBloques(mtrx_A, vct_B, vct_X0, nbr_MaxIteraciones, nbr_Threshold, str_Metodo)

```


# Otro ejemplo matrix 10^2*10^2

Tomamos la matriz del documento "matriz_ej_ordenar.csv" que también se usó en el método de Jacobi

```{r, echo=F}
mat_A_10_2 <-read.csv("matriz_ej_ordenar.csv")
mat_A_10_2 <- mat_A_10_2[,2:101]
colnames(mat_A_10_2) <- NULL
mat_A_10_2 <- as.matrix(mat_A_10_2)
dimnames(mat_A_10_2)<-NULL

```

Definimos el resto de parámetros necesarios:

```{r echo=FALSE}
set.seed(1604)
vct_B_10_2 <- (sample.int(1000,size=100,replace=TRUE))


vct_x0_10_2 <- rep(0,100)

nbr_MaxIteraciones <- 30

nbr_Threshold <- 10**(-5)

print('Dimensiones matriz A:')
print(dim(mat_A_10_2))

print('Dimensiones vector b:')
print(size(vct_B_10_2))

print('Dimensiones punto inicial:')
print(size(vct_x0_10_2))

print('Máximo número de iteraciones:')
print(nbr_MaxIteraciones)

print('Threshold:')
print(nbr_Threshold)
```

Al intentar resolver el sistema con nuestro algoritmo se obtiene:

```{r}
bloques <- EliminacionBloques(mat_A_10_2, vct_B_10_2, vct_x0_10_2, nbr_MaxIteraciones, nbr_Threshold, str_Metodo)
```


Por un lado, podemos notar que el método no converge, pues la matriz no cumple con el criterio de convergencia, no obstante, el método no truena.

También podemos compararlo con el método de Jacobi.

```{r, echo=FALSE}
jacobi <- funcResolverSE(Ad, b, x0, nbr_MaxIteraciones, nbr_Threshold, str_Metodo)
```

